【裁判字號】    97,上訴,343
【裁判日期】    970422
【裁判案由】    違反毒品危害防制條例
【裁判全文】
臺灣高等法院臺中分院刑事判決         97年度上訴字第343號
上  訴  人
即  被  告  丙○○
                    現於臺灣雲林第二監獄
指定辯護人  本院公設辯護人  丁○○
上列上訴人因違反毒品危害防制條例案件，不服臺灣彰化地方法
院96年度訴字第1226號中華民國96年12月10日第一審判決（起訴
案號：臺灣彰化地方法院檢察署96年度偵字第5148、5574號），
提起上訴，本院判決如下：
    主  文
原判決關於丙○○部分撤銷。
丙○○所犯罪名及處罰，詳如附表壹「所犯罪名及處罰」欄所示
。應執行有期徒刑貳拾伍年，扣案之附表參編號1、4所示之物，
沒收銷燬之，扣案之附表參編號2、3、5及附表肆所示之物均沒
收。未扣案之販賣第一級毒品所得新台幣伍萬參仟元、販賣第二
級毒品所得新台幣參仟伍佰元，均沒收，如全部或一部不能沒收
時，以其財產抵償之。
丙○○其餘被訴於民國96年2月初起至96年5月30日下午1時許間
之販賣第一級毒品罪、於民國96年2月中旬起至96年5月中旬間之
販賣第二級毒品罪部分，均無罪。
    事  實
一、丙○○前因違反肅清煙毒條例案件，經本院以83年度上訴字
    第3963號判處有期徒刑3年6月確定，因違反麻醉藥品管理條
    例案件，經臺灣彰化地方法院以83年度易字第3220號判處有
    期徒刑4月確定，又因違反肅清煙毒條例及麻醉藥品管理條
    例案件，分別經臺灣彰化地方法院判處有期徒刑3年2月、6
    月確定後，經臺灣彰化地方法裁定定其應執行之刑為有期徒
    刑3年5月確定，並與首揭二案送監接續執行，於民國88年10
    月29日縮短刑期假釋出監付保護管束；於保護管束期間，復
    因違反保護管束應遵守事項情節重大，經撤銷假釋，並送監
    執行殘刑，於93年3月1日因縮刑期滿而執行完畢。
二、詎丙○○仍不知警惕，明知海洛因、甲基安非他命業經毒品
    危害防制條例分別列為第一級、第二級毒品管制，非經許可
    ，不得販賣或持有，因與友人乙○○ (乙○○部分，經原審
    判處徒刑，並定其應執行有期徒刑18年後，因乙○○撤回上
    訴而告確定)均有吸食毒品惡習，為牟取些微差價，共同基
    於意圖販賣第一級毒品海洛因及第二級毒安非他命予周圍同
    染毒癮之友人，以賺取蠅頭小利之犯意聯絡，並以丙○○及
    乙○○所有附表參編號7-9所示行動電話3支（使用門號為00
    00-000-000、0000-000-000、0000-000-000號之SIM卡）作
    為對外聯絡販賣第一級毒品海洛因及第二級毒品毒品甲基安
    非他命之通訊工具，由欲購買第一級毒品海洛因或第二級毒
    品甲基安非他命者，撥打前開行動電話號碼，與丙○○或乙
    ○○接聽聯繫交易時間、地點、數量及價格等事宜後，再由
    丙○○或乙○○依約前往交易，以此方式反覆延續實施下列
    販賣第一級毒品海洛因及第二級毒安非他命之行為：
(一)、於附表壹編號一所示時間，陳宏碩 (綽號怪獸)以其所使用
    之0000-000-000號、0000-000-000號行動電話撥打乙○○與
    丙○○所共同使用之0000-000-000號行動電話購買海洛因，
    嗣約定好交易之時間、地點及金額後，即由丙○○或乙○○
    依約將陳宏碩所欲購買之海洛因，持往附表壹編號一所示地
    點交付陳宏碩後完成交易。丙○○即以上開方式與乙○○共
    同販賣2000元之海洛因予陳宏碩1次、販賣1000元之海洛因
    予陳宏碩共12次（毒品重量均不詳）。販賣海洛因所得共計
    1萬4千元。
(二)、於附表壹編號二所示時間，周鉦芫 (綽號阿凸）以其所使用
    之000-000000號市內電話或0000-000-000號行動電話撥打丙
    ○○與乙○○所共用之0000-000-000號行動電話購買海洛因
    ，嗣約定好交易之時間、地點及金額後，即由丙○○或乙○
    ○依約將周鉦芫所欲購買之海洛因，持往附表壹編號二所示
    地點交付周鉦芫後完成交易。丙○○即以上開方式與乙○○
    共同販賣2000元之海洛因予周鉦芫1次、1000元之海洛因予
    周鉦芫2次（毒品重量均不詳）。販賣海洛因所得共計4000
    元。
(三)、於附表壹編號三所示時間，洪聖軒 (綽號阿華)以其所使用
    之0000-000-000號行動電話、000-000-000號公用電話撥打
    丙○○與乙○○所共用之0000-000-000號行動電話購買海洛
    因，嗣約定好交易之時間、地點及金額後，即由丙○○搭載
    乙○○依約由乙○○將洪聖軒所欲購買之海洛因，持往附表
    壹編號三所示地點交付洪聖軒後完成交易。丙○○即以上開
    方式與乙○○共同販賣1000元之海洛因予洪聖軒2次（毒品
    重量均不詳），販賣海洛因所得共計2000元。
(四)、於附表壹編號四所示時間，楊小芬 (綽號小芬)以其所使用
    之0000-000-000號行動電話、000-000-000號市內電話撥打
    丙○○與乙○○所共用之0000-000-000號行動電話購買海洛
    因，嗣約定好交易之時間、地點及數量後，即由丙○○或乙
    ○○將楊小芬所欲購買之海洛因，持往附表壹編號四所示地
    點交付楊小芬後完成交易。丙○○即以上開方式與乙○○共
    同販賣1000元海洛因予楊小芬共4次（毒品重量均不詳）；
    販賣海洛因所得共計4000元。
(五)、於附表壹編號五所示時間，李寶銘 (綽號阿銘)以其所使用
    之0000-000-000號行動電話撥打丙○○與乙○○所共用之00
    00-000-000號或丙○○所使用之0000-000-000號行動電話購
    買海洛因，嗣約定好交易之時間、地點及數量後，即由丙○
    ○或乙○○將李寶銘所欲購買之海洛因，持往附表壹編號五
    所示地點交付李寶銘後完成交易。丙○○即以上開方式與乙
    ○○共同販賣1000元海洛因1次（毒品重量均不詳）；500元
    海洛因6次，販賣海洛因所得共計4000元。
(六)、於附表壹編號六所示時間，顏鴻鈞以其所使用之0000-000-0
    00號、0000-000-000號行動電話撥打丙○○與乙○○所共用
    之0000-000-000號行動電話購買海洛因，嗣約定好交易之時
    間、地點及數量後，即由丙○○或乙○○將顏鴻鈞所欲購買
    之海洛因，持往附表壹編號六所示地點交付顏鴻鈞後完成交
    易。丙○○即以上開方式與乙○○共同販賣6000元、2000元
    之海洛因予顏鴻鈞各1次、販賣1000元之海洛因予顏鴻鈞共
    4次（毒品重量均不詳）；販賣海洛因所得共計1萬2千元。
(七)、於附表壹編號七所示時間，林順喜 (綽號阿喜)以其所使用
    之0000-000-000號行動電話撥打丙○○與乙○○所共用之
    0000-000-000號行動電話或丙○○所使用之0000-000 -000
    號行動電話購買海洛因，嗣約定好交易之時間、地點及數量
    後，即由丙○○或乙○○將林順喜所欲購買之海洛因，持往
    附表壹編號七所示地點交付林順喜後完成交易。丙○○即以
    上開方式與乙○○共同販賣1000元海洛因予林順喜共2次（
    毒品重量均不詳）；販賣海洛因所得共計2000元。
(八)、於附表壹編號八所示時間，陳守元 (綽號阿元、阿源)與陳
    金塔 (綽號破塔)二人，由陳守元以其所使用之0000-000-00
    0號行動電話撥打丙○○與乙○○所共用之0000 -000-000號
    行動電話或丙○○所用之0000-000-000號行動電話購買海洛
    因，嗣約定好交易之時間、地點及數量後，即由丙○○或乙
    ○○將陳守元與陳金塔所欲購買之海洛因，持往附表壹編號
    八所示地點交付陳守元後完成交易。丙○○即以上開方式與
    乙○○共同販賣1000元海洛因予陳守元、陳金塔共2次（毒
    品重量均不詳）；販賣海洛因所得共計2000元。
(九)、於附表壹編號九所示時間，巫煌池 (綽號蕃薯仔)以其所使
    用之0000-000-000號行動電話或000-000-000號市內電話撥
    打丙○○與乙○○所共用之0000-000-000號行動電話或丙○
    ○所用之0000-000-000號行動電話購買海洛因，嗣約定好交
    易之時間、地點及數量後，即由丙○○或乙○○將巫煌池所
    欲購買之海洛因，持往附表壹編號九所示地點交付巫煌池後
    完成交易。丙○○即以上開方式與乙○○共同販賣1000 元
    海洛因予巫煌池共3次（毒品重量均不詳）；販賣海洛因所
    得共計3000元。
(十)、於附表壹編號十所示時間，黃諺農 (綽號阿龍)以其所使用
    之0000-000-000、0000-000-000號行動電話撥打丙○○與乙
    ○○所共用之0000-000-000號行動電話或丙○○所用之0000
    -000-000號行動電話購買海洛因，嗣約定好交易之時間、地
    點及數量後，即由丙○○或乙○○將黃諺農所欲購買之海洛
    因，持往附表壹編號十所示地點交付黃諺農後完成交易。丙
    ○○即以上開方式與乙○○共同販賣1000元及1500元海洛因
    予黃諺農各1次（毒品重量均不詳）；販賣海洛因所得共計
    2500元。
(十一)、於附表壹編號十一所示時間，陳志偉 (綽號豬哥)以其所使
    用之0000-000-000號行動電話撥打丙○○與乙○○所共用之
    0000-000-000號行動電話或丙○○所用之0000-000-000 號
    行動電話購買海洛因，嗣約定好交易之時間、地點及數量後
    ，即由丙○○或乙○○將楊小芬所欲購買之海洛因，持往附
    表壹編號十一所示地點交付陳志偉後完成交易。丙○○即以
    上開方式與乙○○共同販賣1000元海洛因予陳志偉共2次（
    毒品重量均不詳）；販賣海洛因所得共計2000元。
(十二)、於附表壹編號十二所示時間，陳志成 (綽號阿成)以其所使
    用之0000-000-000號行動電話撥打丙○○與乙○○所共用之
    0000-000-000號行動電話或丙○○所用之0000-000-000號行
    動電話購買海洛因，嗣約定好交易之時間、地點及數量後，
    即由丙○○或乙○○將陳志成所欲購買之海洛因，持往附表
    壹編號十二所示地點交付陳志成後完成交易。丙○○即以上
    開方式與乙○○共同販賣500元海洛因予陳志成共3次（毒品
    重量均不詳）；販賣海洛因所得共計1500元。
(十三)、於附表一編號十三所示時間，郭奇霖 (綽號小郭、奇霖) 以
    其所使用之000-000000號電話撥打丙○○與乙○○所共用之
    0000-000-000號行動電話或丙○○所用之0000-000-000 號
    行動電話購買甲基安非他命，嗣約定好交易之時間、地點及
    數量後，即由丙○○或乙○○將郭奇霖所欲購買之甲基安非
    他命，持往附表一編號十三所示地點交付郭奇霖後完成交易
    。丙○○即以附表一編號十三所示方式與乙○○共同販賣10
    00元、1500元之甲基安非他命予郭奇霖各1次（毒品重量均
    不詳）；販賣甲基安非他命所得共計2500元。
(十四)、於附表一編號十四所示時間，吳欽貴 (綽號爌肉)以其所使
    用之0000-000-000號電話撥打丙○○與乙○○所共用之0000
    -000-000號行動電話或丙○○所用之0000-000-000號行動電
    話購買甲基安非他命，嗣約定好交易之時間、地點及數量後
    ，即由丙○○或乙○○將吳欽貴所欲購買之甲基安非他命，
    持往附表一編號十四所示地點交付吳欽貴後完成交易。丙○
    ○即以附表一編號十四所示方式與乙○○共同販賣1000元甲
    基安非他命予吳欽貴1次（毒品重量均不詳）；販賣甲基安
    非他命所得共計1000元。
(十五)、嗣於96年5月31日上午9時20分許，在雲林縣西螺鎮○○路18
    2號6樓之2丙○○與乙○○居所，為警持搜索票執行搜索時
    ，扣得欲供販賣而未及販出如附表參編號1所示之第一級毒
    品海洛因、編號4所示之第二級毒品甲基安非他命，乙○○
    與丙○○所有、供其等販賣第一級毒品海洛因所用如附表參
    編號2、3所示之物、供其等販賣第二級毒品甲基安非他命所
    用如附表肆編號5所示之物、供其等販賣第一級毒品海洛因
    與第二級毒品甲基安非他命所用如附表肆編號4-9所示之物
    及供其預備犯如附表肆編號1-3所示之物，而查悉上情。
三、案經彰化縣警察局溪湖分局報請臺灣彰化地方法院檢察署檢
    察官偵查起訴。
    理  由
壹、程序部分
一、按被告以外之人（包括證人、鑑定人、告訴人、被害人及共
    同被告等）於審判外之陳述雖不符刑事訴訟法第159條之1至
    之4等四條之規定，而經當事人於審判程序同意作為證據，
    法院審酌該言詞陳述或書面陳述作成時之情況，認為適當者
    ，亦得為證據；當事人、代理人或辯護人於法院調查證據時
    ，知有刑事訴訟法第159條第1項不得為證據之情形，而未於
    言詞辯論終結前聲明異議者，視為有前項之同意，同法第15
    9條之5定有明文。立法意旨在於傳聞證據未經當事人之反對
    詰問予以核實，原則上先予排除。惟若當事人已放棄反對詰
    問權，於審判程序中表明同意該等傳聞證據可作為證據；或
    於言詞辯論終結前未聲明異議，基於尊重當事人對傳聞證據
    之處分權，及證據資料愈豐富，愈有助於真實發見之理念，
    且強化言詞辯論主義，使訴訟程序得以順暢進行，上開傳聞
    證據亦均具有證據能力。本件證人陳守元於警訊、證人陳宏
    碩、周鉦芫、洪聖軒、楊小芬、李寶銘、顏鴻鈞、林順喜、
    巫煌池、黃諺農、陳志偉、陳志成、郭奇霖、吳欽貴均於警
    詢及偵查中為陳述，其性質雖屬傳聞證據，且未再於法院審
    理中為陳述，惟當事人或辯護人已知上述筆錄乃傳聞證據，
    除經當事人於原審審判程序同意將上開證人警偵訊之證詞作
    為證據外，且於本院審理時，亦均未於言詞辯論終結前對該
    等筆錄內容異議，本院審酌上開筆錄作成時，較無人情施壓
    或干擾，亦無不當取供之情形，認為以之作為本案之證據亦
    屬適當，是上開證人於警詢及偵查筆錄之證言自具有證據能
    力。
二、其餘本件認定事實所引用本件卷內所有卷證資料（包含文書
    證據、物證等證據），並無證據證明係公務員違背法定程序
    所取得，當事人及辯護人於法院審理終結前就卷內所有之卷
    證資料之證據能力，均表示無意見，且卷內之文書證據，亦
    無刑事訴訟法第159條之4之顯有不可信之情況與不得作為證
    據情形，則依刑事訴訟法第159條之5之規定，本件認定事實
    所引用之本件卷證所有文書證據、物證等證據，均有證據能
    力。
貳、實體方面
一、訊據上訴人即被告（下稱被告）丙○○對於附表一所示將毒
    品交付陳宏碩等人，並收受陳宏碩等人交付之金錢之行為雖
    供承不諱，惟以實際成交次數非如起訴書所載，且僅係幫乙
    ○○送貨及收錢，並無獲取利益，自無販賣毒品可言等語置
    辯。惟查：
(一)、被告附表壹所示犯行，業經被告丙○○於原審審理時供承不
    諱（見原審卷p279背面)，核與證人即共同被告於原審準備
    程序及審理時（見原審p184-186、p278-284)供承等情相符
    ，復有現場照片24幀（見警卷p22-35）在卷可稽，以及如附
    表參、肆所示之物扣案為憑；又扣案如附表參編號1所示之
    白粉32包，經送法務部調查局鑑驗結果，均含第一級毒品海
    洛因成分，有法務部調查局96年7月2日調科壹字第09623054
    520號鑑定書一紙（見偵卷p285）；再扣案如附表參編號4所
    示之顆粒3包，經送憲兵司令部刑事鑑識中心鑑驗結果，均
    含第二級毒品甲基安非他命成分，亦有憲兵司令部刑事鑑識
    中心96年8月20日安鑑字第0960001332號鑑定書一紙（見原
    審卷p164）附卷可佐。
(二)、附表壹編號一所示販賣第一級毒品海洛因予陳宏碩部分，業
    經證人即購買毒品者陳宏碩於警偵訊時（見偵卷p13-15、p3
    3-35）時，證述明確，並有附表貳編號一所示陳宏碩以其所
    持用門號0000-000-000號、0000-000-000號或000-000-0 00
    號市內電話撥打被告乙○○所持用門號0000-000-000號行動
    電話之通聯譯文一份（見警卷p68-72）在卷可稽，且上開通
    訊監察譯文內容，除被告不否認外，亦經共同被告即證人乙
    ○○及證人陳宏碩於警詢及偵查中逐一閱覽後，並由證人陳
    宏碩在各譯文按押指印，並表示係伊向被告與乙○○進行毒
    品交易所撥打的無訛，各筆譯文內容與證人警偵訊之證述無
    何歧異之處；此外，並有證人陳宏碩在警方提供6張照片中
    ，均指認被告即販賣海洛因給證人之人，有彰化縣警察局溪
    湖分局指認犯罪嫌疑人紀錄表含指認照片1紙在卷足憑 ( 見
    警卷p66)，又陳宏碩於上開期間確有施用第一級毒品海洛因
    ，亦有臺灣高等法院被告前案紀錄表一份（見原審卷p56-
    57）在卷可考。至於被告丙○○雖辯稱僅係幫忙乙○○送貨
    收款，然依證人陳宏碩撥打0000-000-000號行動電話購買毒
    品過程中，被告以0000-000-000號行動電話與乙○○之對話
    內容：
  (1)96年5月3日11時50分
    乙○○：那個怪獸(指陳宏碩)多凸些裝給他。
    丙○○：好。
  (2)96年5月4日17時23分
    乙○○：怪獸他要拿two(指2)啦，你再多一比那個，再來是
            爌肉的朋友要另外一款的，名義上是你的喔，他要
            經過二天才那個。
    丙○○：怎麼可以這樣子。
    乙○○：你跟他講說你不曾讓人這樣子，所以破例一次，下
            次不可以這樣子，過二天就要清楚，我等一下叫他
            打給你。
  (3)96年5月6日19時9分
    乙○○：怪獸在說那個都怎樣，比較沒勁。
    丙○○：那個不要理他，不都是同樣的東西。
    乙○○：他在說今天「二張」了啦，說一些有的沒有的。
  (4)96年5月10日17時15分
    乙○○：怪獸他摻摻雜雜，我說要１包給他。
    丙○○：我知道。
    乙○○：他說要「2個」阿，說叫我「3個」給他，「2張3個
            」啦，我說你占我太多便宜，我說「2個半」，總
            共收5千3，....，如果他「300」不還，那「500」
            跟他收回來。
    丙○○：好。
    及證人陳宏碩於96年5月19日12時41分欲購買毒品而撥打000
    0-000-000號行動電話後，並詢問乙○○姊仔，要去哪找好
    呢？由乙○○告知撥打「老的」即被告丙○○另00000-000
    -000號門號等通訊內容，可知被告並非單純代乙○○送貨收
    款，甚至與買毒者聯繫，並與乙○○商議交易內容是否合理
    ，足見被告與乙○○間已有犯意聯絡至明，又海洛因及甲基
    安非他命屬管制之違禁物，被告除曾與購毒者聯繫外，並曾
    轉交金錢及毒品，所參與之行為，均已為販入毒品之構成要
    件行為，是其亦有行為之分擔，被告丙○○辯稱無販賣毒品
    之犯行，顯無可採。
(三)、附表壹編號二所示販賣第一級毒品海洛因予周鉦芫部分，業
    經證人即購買毒品者周鉦芫於警偵訊時（見偵卷p37-40、P4
    9-51），證述明確，並有附表貳編號二所示周鉦芫以其所持
    用門號000-000-000、000-000-000號市內電話或公用電話撥
    打被告乙○○所持用門號0000-000-000號行動電話之通聯譯
    文一份（見警卷p53-54）在卷可稽，且上開通訊監察譯文內
    容，除被告不否認外，亦經共同被告即證人乙○○及證人周
    鉦芫於警詢及偵查中逐一閱覽後，並由周鉦芫在各譯文按押
    指印，並表示係伊向被告與乙○○進行毒品交易所撥打的無
    訛，各筆譯文內容與證人警偵訊之證述無何歧異之處；此外
    ，並有證人周鉦芫在警方提供6張照片中，均指認被告即販
    賣海洛因給證人之人，有彰化縣警察局溪湖分局指認犯罪嫌
    疑人紀錄表含指認照片1紙在卷足憑 (見警卷p51)，又周鉦
    芫於上開期間確有施用第一級毒品海洛因，亦有臺灣高等法
    院被告前案紀錄表一份（見原審卷p40- 55）在卷可考。至
    於被告丙○○雖辯稱僅係幫忙乙○○送貨收款，然依證人周
    鉦芫撥打0000-000-000號行動電話購買毒品過程中，被告以
    0000-000-000號行動電話與乙○○之對話內容：即96年5 月
    11日9時46分:
    乙○○：「凸仔」 (即周鉦芫)說你不跟他做?
    丙○○：他錢不還還要做。
    乙○○：看你啦!
    丙○○：叫他打過來啦! （見警卷P54）等語後，周鉦芫隨
    即於是日9時47分以000-000-000號電話與乙○○聯絡，乙○
    ○並告知周鉦芫丙○○要其回電聯絡等情，可知被告並非單
    純代乙○○送貨收款，甚至與買毒者聯繫，又海洛因及甲基
    安非他命屬管制之違禁物，被告除曾與購毒者聯繫外，並曾
    轉交金錢及毒品，所參與之行為，均已為販入毒品之構成要
    件行為，是其與乙○○有犯意之聯絡及行為之分擔至明，被
    告丙○○辯稱無販賣毒品之犯行，顯無可採。
(四)、附表壹編號三所示販賣第一級毒品海洛因予洪聖軒部分，業
    經證人即購買毒品者洪聖軒於警偵訊時（見偵卷p53-56、P6
    7-69），證述明確，並有附表貳編號三所示洪聖軒以其所持
    用門號0000-000-000、000-000-000號市內電話撥打被告乙
    ○○所持用門號0000-000-000號行動電話之通聯譯文一份（
    見警卷p125）在卷可稽，且上開通訊監察譯文內容，除被告
    不否認外，亦經共同被告即證人乙○○及證人洪聖軒於警詢
    及偵查中逐一閱覽後，並表示係伊向被告與乙○○進行毒品
    交易所撥打的無訛，各筆譯文內容與證人警偵訊之證述無何
    歧異之處；又洪聖軒於上開期間確有施用第一級毒品海洛因
    ，亦有臺灣高等法院被告前案紀錄表一份（見原審卷p75-79
    ）在卷可考。至於被告丙○○雖辯稱僅係幫忙乙○○送貨收
    款，然依證人洪聖軒撥打0000-000-000號行動電話購買毒品
    過程中，被告曾以0000-000-000號行動電話與乙○○之對話
    內容：
    『即96年5月16日15時14分
    丙○○：你要回來了嗎，你「阿華」（指洪聖軒）幫我處理
            一下。
    乙○○：阿華人在那裡。
    丙○○：你跟他聯絡一下，0000-000-000
    乙○○：你人在那裡。
    丙○○：我快到他們店裡了，台中店裡。』（見警卷P125）
    等語後，乙○○隨即於是日15時16分以手機與洪聖軒聯絡，
    於得知洪聖軒人已在廟 (指三山國王廟)，即告知洪聖軒先
    在附近遶一圈，較不醒目，隨後即通知洪聖軒可回三山國王
    廟處碰面等情，可知，關於上開販賣毒品行為，係由乙○○
    負責與購毒者聯繫，被告則負責送貨及收取金錢，被告主觀
    上已與乙○○間有犯意聯絡，且所參與之行為，亦屬為販入
    毒品之構成要件行為，是其與乙○○有犯意之聯絡及行為之
    分擔至明，被告丙○○辯稱無販賣毒品之犯行，顯無可採。
(五)、附表壹編號四所示販賣第一級毒品海洛因予楊小芬部分，業
    經證人即購買毒品者楊小芬於警偵訊時（見偵卷p72-77、90
    -92），證述明確，並有附表貳編號四所示楊小芬以其所持
    用門號0000-000-000號、000-000-000號市內電話撥打被告
    乙○○所持用門號0000-000-000號行動電話之通聯譯文一份
    （見警卷p108-109）在卷可稽，且上開通訊監察譯文內容，
    除被告不否認外，亦經共同被告即證人乙○○及證人洪聖軒
    於警詢及偵查中逐一閱覽後，並表示係伊向被告與乙○○進
    行毒品交易所撥打的無訛，各筆譯文內容與證人警偵訊之證
    述無何歧異之處；此外，並有證人楊小芬在警方提供6張照
    片中，均指認被告即販賣海洛因給證人之人，有彰化縣警察
    局溪湖分局指認犯罪嫌疑人紀錄表含指認照片1紙在卷足憑
    (見警卷p106)，又楊小芬於上開期間確有施用第一級毒品海
    洛因，亦有臺灣高等法院被告前案紀錄表一份（見原審卷p6
    6-74）在卷可考。至於被告丙○○雖辯稱僅係幫忙乙○○送
    貨收款，然依證人楊小芬撥打0000-000-000號行動電話購買
    毒品過程中，被告曾以0000-000-000號行動電話與乙○○之
    對話內容：96年5月4日9時59分：
    乙○○：小芬啦，他那邊沒錢啦，就一直找我，拿看是要你
            拿給他，貴一點也沒關係
    丙○○：好
    丙○○：你就說下次盡量不要這樣子，你跟他說現在不很好
    。（見警卷P108背面）等語後，乙○○隨即於是日10時1分
    以手機與楊小芬聯絡，告知丙○○要送貨過去。96年5月
    7日12時46分：乙○○向丙○○商議小芬欲先拿貨，錢稍晚
    再拿，並經丙○○允准及96年5月8日15時51分，乙○○詢問
    丙○○購毒者小芬欠之購毒貨款是否給付等情（見警卷P109
    正、反面)，可知關於上開販賣毒品行為，乙○○與丙○○
    間除有犯意聯絡外，且被告丙○○所參與之行為，亦屬為販
    入毒品之構成要件行為，是其與乙○○有犯意之聯絡及行為
    之分擔至明，被告丙○○辯稱無販賣毒品之犯行，顯無可採
    。
(六)、附表壹編號五所示販賣第一級毒品海洛因予李寶銘部分，業
    經證人即購買毒品者李寶銘於警偵訊時（見偵卷P94-98、P1
    08-110），證述明確，並有附表貳編號五所示李寶銘以其所
    持用門號0000-000-000號電話撥打被告乙○○所持用門號00
    00-000-000號行動電話之通聯譯文一份（見警卷p147-148）
    在卷可稽，且上開通訊監察譯文內容，除被告不否認外，亦
    經共同被告即證人乙○○及證人李寶銘於警詢及偵查中逐一
    閱覽後，並由證人李寶銘在各譯文上簽名捺印，表示係伊向
    被告與乙○○進行毒品交易所撥打的無訛，各筆譯文內容與
    證人警偵訊之證述無何歧異之處；此外，並有證人李寶銘在
    警方提供6張照片中，均指認被告即販賣海洛因給證人之人
    ，有彰化縣警察局溪湖分局指認犯罪嫌疑人紀錄表含指認照
    片1紙在卷足憑 (見警卷p149)，又李寶銘於上開期間確有施
    用第一級毒品海洛因，亦有臺灣高等法院被告前案紀錄表一
    份（見原審卷p85）在卷可考。至於被告丙○○雖辯稱僅係
    幫忙乙○○送貨收款，然依證人李寶銘撥打0000-000-000
    號行動電話購買毒品過程中，被告亦曾接聽上開電話，並與
    購毒者李寶銘在電話中告知即將抵達碰面地點等情（見警卷
    P1 47反面即96年5月16日12時31分、P148即96年5月19日9時
    20分、96年5月21日9時28分)，可知關於上開販賣毒品行為
    ，乙○○與丙○○間除有犯意聯絡外，且被告丙○○所參與
    之行為，亦屬為販入毒品之構成要件行為，是其與乙○○有
    犯意之聯絡及行為之分擔至明，被告丙○○辯稱無販賣毒品
    之犯行，顯無可採。
(七)、附表壹編號六所示販賣第一級毒品海洛因予顏鴻鈞部分，業
    經證人即購買毒品者顏鴻鈞於警偵訊時（見偵卷P112-114、
    P130-132），證述明確，並有附表貳編號六所示顏鴻鈞以其
    所持用門號0000-000-000號、0000-000-000號電話撥打被告
    乙○○所持用門號0000-000-000號行動電話之通聯譯文一份
    （見警卷p87-90）在卷可稽，且上開通訊監察譯文內容，除
    被告不否認外，亦經共同被告即證人乙○○及證人顏鴻鈞於
    警詢及偵查中逐一閱覽後，並表示係伊向被告與乙○○進行
    毒品交易所撥打的無訛，各筆譯文內容與證人警偵訊之證述
    無何歧異之處；此外，並有證人顏鴻鈞在警方提供6張照片
    中，均指認被告即販賣海洛因給證人之人，有彰化縣警察局
    溪湖分局指認犯罪嫌疑人紀錄表含指認照片1紙在卷足憑 (
    見警卷p85)，又顏鴻鈞於上開期間確有施用第一級毒品海洛
    因，亦有臺灣高等法院被告前案紀錄表一份（見原審卷p58-
    65）在卷可考。至於被告丙○○雖辯稱僅係幫忙乙○○送貨
    收款，然依證人顏鴻鈞撥打0000-000-000號行動電話購買毒
    品過程中，被告曾以0000-000-000號與乙○○聯繫，與購毒
    者顏鴻鈞約定交易時間，為何未獲對方來電，及乙○○告知
    丙○○稍後購毒者顏鴻鈞將電話聯絡購毒一事等情（見警卷
    P87背面即96年5月5日14時6分、P89即96年5月11日11時55分
    )，可知關於上開販賣毒品行為，乙○○與丙○○間除有犯
    意聯絡外，且被告丙○○所參與之行為，亦屬為販入毒品之
    構成要件行為，是其與乙○○有犯意之聯絡及行為之分擔至
    明，被告丙○○辯稱無販賣毒品之犯行，顯無可採。
(八)、附表壹編號七所示販賣第一級毒品海洛因予林順喜部分，業
    經證人即購買毒品者林順喜於警偵訊時（見偵卷P164-165、
    P173-175），證述明確，並有附表貳編號七所示林順喜以其
    所持用門號0000-000-000號電話撥打被告乙○○所持用門號
    0000-000-000號行動電話之通聯譯文一份（見偵卷p168）在
    卷可稽，且上開通訊監察譯文內容，除被告不否認外，亦經
    共同被告即證人乙○○及證人林順喜於警詢及偵查中逐一閱
    覽後，並表示係伊向被告與乙○○進行毒品交易所撥打的無
    訛，各筆譯文內容與證人警偵訊之證述無何歧異之處；此外
    ，並有證人林順喜在警方提供6張照片中，均指認被告即販
    賣海洛因給證人之人，有彰化縣警察局溪湖分局指認犯罪嫌
    疑人紀錄表含指認照片1紙在卷足憑 (見偵卷p167)，又林順
    喜於上開期間確有施用第一級毒品海洛因，亦有臺灣高等法
    院被告前案紀錄表一份（見原審卷p93-98）在卷可考。至於
    被告丙○○雖辯稱僅係幫忙乙○○送貨收款，然海洛因屬管
    制之違禁物，被告既依乙○○之指示向證人林順喜收受現金
    ，並交付海洛因，對於乙○○乃意圖營利而販賣海洛因，應
    甚為明瞭，被告丙○○復居間轉交金錢及毒品，所參與之行
    為，均已為販出毒品之構成要件行為，自應認被告與乙○○
    間有有犯意之聯絡及行為之分擔之共同正犯關係，被告丙○
    ○辯稱無販賣毒品之犯行，顯無可採。
(九)、附表壹編號八所示販賣第一級毒品海洛因予陳守元部分，業
    經證人即購買毒品者陳守元於警詢時（見偵卷P155-157）證
    述明確，並有附表貳編號八所示陳守元以其所持用門號0000
    -000-000號電話撥打被告乙○○所持用門號0000-000-000號
    行動電話之通聯譯文一份（見警卷p160）在卷可稽，且上開
    通訊監察譯文內容，除被告不否認外，亦經共同被告即證人
    乙○○及證人陳守元於警詢及偵查中逐一閱覽後，並表示係
    伊向被告與乙○○進行毒品交易所撥打的無訛，各筆譯文內
    容與證人警偵訊之證述無何歧異之處；此外，並有證人陳守
    元在警方提供6張照片中，均指認被告即販賣海洛因給證人
    之人，有彰化縣警察局溪湖分局指認犯罪嫌疑人紀錄表含指
    認照片1紙在卷足憑 (見偵卷p158)，又陳守元於上開期間確
    有施用第一級毒品海洛因，亦有臺灣高等法院被告前案紀錄
    表一份（見原審卷p86-92）在卷可考。至於被告丙○○雖辯
    稱僅係幫忙乙○○送貨收款，然依證人陳守元撥打0000-000
    -000號行動電話購買毒品過程中，曾經乙○○告知另撥打被
    告丙○○所有0000-000-000號電話聯絡外 (見偵卷P160即96
    年5月5日9時52分)，被告亦曾以0000-000-000 號與乙○○
    聯繫，告知與購毒者陳守元之交易情事等情（見偵卷P160即
    96年5月5日14時55分、P160背面即96年5月6日10 時4分)，
    可知關於上開販賣毒品行為，乙○○與丙○○間除有犯意聯
    絡外，且被告丙○○所參與之行為，亦屬為販入毒品之構成
    要件行為，是其與乙○○有犯意之聯絡及行為之分擔至明，
    被告丙○○辯稱無販賣毒品之犯行，顯無可採。
(十)、附表壹編號九所示販賣第一級毒品海洛因予巫煌池部分，業
    據被告丙○○於原審審理時供承不諱（見原審卷P282)，核
    與證人即購買毒品者巫煌池於警偵詢時（見偵卷P186-188、
    P195-197）證述內容相符，並有附表貳編號九所示巫煌池以
    其所持用門號0000-000-000號或000-000000號電話撥打被告
    乙○○所持用門號0000-000-000號行動電話之通聯譯文一份
    （見偵卷p191）在卷可稽，且上開通訊監察譯文內容，除被
    告不否認外，亦經共同被告即證人乙○○及證人巫煌池元於
    警詢及偵查中逐一閱覽後，並表示係伊向被告與乙○○進行
    毒品交易所撥打的無訛，各筆譯文內容與證人警偵訊之證述
    無何歧異之處；此外，並有證人巫煌池在警方提供6張照片
    中，均指認被告即販賣海洛因給證人之人，有彰化縣警察局
    溪湖分局指認犯罪嫌疑人紀錄表含指認照片1紙在卷足憑 (
    見偵卷p190)，又巫煌池於上開期間確有施用第一級毒品海
    洛因，亦有臺灣高等法院被告前案紀錄表一份（見原審卷
    p104-1 05）在卷可考。至於被告丙○○雖辯稱僅係幫忙乙
    ○○送貨收款，然依證人巫煌池撥打0000-000 -000號行動
    電話購買毒品過程中，曾經乙○○告知另撥打被告丙○○所
    有電話聯絡 (見偵卷P191即96年5月17日13時3分)，且被告
    亦不否認曾前往交貨收錢等情，可知關於上開販賣毒品行為
    ，乙○○與丙○○間除有犯意聯絡外，且被告丙○○所參與
    之行為，亦屬為販入毒品之構成要件行為，是其與乙○○有
    犯意之聯絡及行為之分擔至明，被告丙○○辯稱無販賣毒品
    之犯行，顯無可採。
(十一)、附表壹編號十所示販賣第一級毒品海洛因予黃諺農部分，業
    經證人即購買毒品者黃諺農於警偵詢時（見偵卷P211-213、
    P220-222）證述明確，並有附表貳編號十所示黃諺農以其所
    持用門號0000-000-000、0000-000-000號電話撥打被告乙○
    ○所持用門號0000-000-000號行動電話之通聯譯文一份（見
    偵卷p216）在卷可稽，且上開通訊監察譯文內容，除被告不
    否認外，亦經共同被告即證人乙○○及證人黃諺農於警詢及
    偵查中逐一閱覽後，並表示係伊向被告與乙○○進行毒品交
    易所撥打的無訛，各筆譯文內容與證人警偵訊之證述無何歧
    異之處；此外，並有證人黃諺農在警方提供6張照片中，均
    指認被告即販賣海洛因給證人之人，有彰化縣警察局溪湖分
    局指認犯罪嫌疑人紀錄表含指認照片1紙在卷足憑 (見偵卷
    p214)，又黃諺農於上開期間確有施用第一級毒品海洛因，
    亦有臺灣高等法院被告前案紀錄表一份（見原審卷p111-112
    ）在卷可考。至於被告丙○○雖辯稱僅係幫忙乙○○送貨收
    款，然依證人黃諺農撥打0000-000 -000號行動電話購買毒
    品過程中，被告亦曾以0000-000-000號與乙○○聯繫，告知
    與購毒者黃諺農之交易情事等情（見偵卷P216即96 年4月29
    日10時1分、96年5月4日17時23分、18時5分)，可知關於上
    開販賣毒品行為，乙○○與丙○○間除有犯意聯絡外，且被
    告丙○○所參與之行為，亦屬為販入毒品之構成要件行為，
    是其與乙○○有犯意之聯絡及行為之分擔至明，被告丙○○
    辯稱無販賣毒品之犯行，顯無可採。
(十二)、附表壹編號十一所示販賣第一級毒品海洛因予陳志偉部分，
    業經證人即購買毒品者陳志偉於警偵詢時（見偵卷P224-226
    、P234-236）證述明確，並有附表貳編號十一所示陳志偉以
    其所持用門號0000-000-000號電話撥打被告乙○○所持用門
    號0000-000-000號行動電話之通聯譯文一份（見偵卷p229-2
    30）在卷可稽，且上開通訊監察譯文內容，除被告不否認外
    ，亦經共同被告即證人乙○○及證人陳志偉於警詢及偵查中
    逐一閱覽後，並表示係伊向被告與乙○○進行毒品交易所撥
    打的無訛，各筆譯文內容與證人警偵訊之證述無何歧異之處
    ；此外，並有證人陳志偉在警方提供6張照片中，均指認被
    告即販賣海洛因給證人之人，有彰化縣警察局溪湖分局指認
    犯罪嫌疑人紀錄表含指認照片1紙在卷足憑 (見偵卷p227)
    ，又陳志偉於上開期間確有施用第一級毒品海洛因，亦有臺
    灣高等法院被告前案紀錄表一份（見原審卷p113 -123）在
    卷可考。至於被告丙○○雖辯稱僅係幫忙乙○○送貨收款，
    然海洛因屬管制之違禁物，被告既依乙○○之指示向證人陳
    志偉收受現金，並交付海洛因，對於乙○○乃意圖營利而販
    賣海洛因，應甚為明瞭，被告丙○○復居間轉交金錢及毒品
    ，所參與之行為，均已為販出毒品之構成要件行為，自應認
    被告與乙○○間有有犯意之聯絡及行為之分擔之共同正犯關
    係，被告丙○○辯稱無販賣毒品之犯行，顯無可採。
(十三)、附表壹編號十二所示販賣第一級毒品海洛因予陳志成部分，
    業經證人即購買毒品者陳志成於警偵詢時（見偵卷P238-240
    、P247-249）證述明確，並有附表貳編號十二所示陳志成以
    其所持用0000-000-000號行動電話或公用電話撥打被告乙○
    ○所持用門號0000-000-000號行動電話之通聯譯文一份（見
    偵卷p243）在卷可稽，且上開通訊監察譯文內容，除被告不
    否認外，亦經共同被告即證人乙○○及證人陳志成於警詢及
    偵查中逐一閱覽後，並表示係伊向被告與乙○○進行毒品交
    易所撥打的無訛，各筆譯文內容與證人警偵訊之證述無何歧
    異之處；此外，並有證人陳志成在警方提供6張照片中，均
    指認被告即販賣海洛因給證人之人，有彰化縣警察局溪湖分
    局指認犯罪嫌疑人紀錄表含指認照片1紙在卷足憑 (見偵卷
    p241)，又陳志成於上開期間確有施用第一級毒品海洛因，
    亦有臺灣高等法院被告前案紀錄表一份（見原審卷p124-128
    )在卷可考。至於被告丙○○雖辯稱僅係幫忙乙○○送貨收
    款，然依證人陳志成撥打0000-000 -000號行動電話購買毒
    品過程中，曾經乙○○告知另撥打被告丙○○所有0000-000
    -000號電話聯絡 (見偵卷P243即96年5月16日14時37分)，被
    告亦不否認曾前往交貨收錢等情，可知關於上開販賣毒品行
    為，乙○○與丙○○間除有犯意聯絡外，且被告丙○○所參
    與之行為，亦屬為販入毒品之構成要件行為，是其與乙○○
    有犯意之聯絡及行為之分擔至明，被告丙○○辯稱無販賣毒
    品之犯行，顯無可採。
(十四)、附表壹編號十三所示販賣第二級毒品海洛因予郭奇霖部分，
    業經證人即購買毒品者郭奇霖於警偵詢時（見偵卷P199-201
    、P207-209）證述明確，並有附表貳編號十三所示郭奇霖以
    其所持用000-000-000號市內電話或公用電話撥打被告乙○
    ○所持用門號0000-000-000號行動電話之通聯譯文一份（見
    偵卷p204）在卷可稽，且上開通訊監察譯文內容，除被告不
    否認外，亦經共同被告即證人乙○○及證人郭奇霖於警詢及
    偵查中逐一閱覽後，並表示係伊向被告與乙○○進行毒品交
    易所撥打的無訛，各筆譯文內容與證人警偵訊之證述無何歧
    異之處；此外，並有證人郭奇霖在警方提供6張照片中，均
    指認被告即販賣海洛因給證人之人，有彰化縣警察局溪湖分
    局指認犯罪嫌疑人紀錄表含指認照片1紙在卷足憑 (見偵卷
    p202)，又郭奇霖於上開期間確有施用第二級毒品甲基安非
    他命，亦有臺灣高等法院被告前案紀錄表一份（見原審卷P1
    06-110)在卷可考。至於被告丙○○雖辯稱與郭奇霖不熟，
    僅係幫忙乙○○送貨收款，然甲基安非他命屬管制之違禁物
    ，被告既依乙○○之指示向證人郭奇霖收受現金，並交付甲
    基安非他命，對於乙○○乃意圖營利而販賣甲基安非他命，
    應甚為明瞭，被告丙○○復居間轉交金錢及毒品，所參與之
    行為，均已為販出毒品之構成要件行為，自應認被告與乙○
    ○間有有犯意之聯絡及行為之分擔之共同正犯關係，被告丙
    ○○辯稱無販賣毒品之犯行，顯無可採。
(十五)、附表壹編號十四所示販賣第二級毒品海洛因予吳欽貴部分，
    業經證人即購買毒品者吳欽貴於警偵詢時（見偵卷P262-264
    、P270-272）證述明確，並有附表貳編號十四所示吳欽貴以
    其所持用000-000-000號市內電話撥打被告乙○○所持用門
    號0000-000-000號行動電話之通聯譯文一份（見偵卷p267）
    在卷可稽，且上開通訊監察譯文內容，除被告不否認外，亦
    經共同被告即證人乙○○及證人吳欽貴於警詢及偵查中逐一
    閱覽後，並表示係伊向被告與乙○○進行毒品交易所撥打的
    無訛，各筆譯文內容與證人警偵訊之證述無何歧異之處；此
    外，並有證人吳欽貴在警方提供6張照片中，均指認被告即
    販賣海洛因給證人之人，有彰化縣警察局溪湖分局指認犯罪
    嫌疑人紀錄表含指認照片1紙在卷足憑 (見偵卷p265)。至於
    被告丙○○雖辯稱與吳欽貴不熟，僅係幫忙乙○○送貨收款
    ，然甲基安非他命屬管制之違禁物，被告既依乙○○之指示
    向證人吳欽貴收受現金，並交付甲基安非他命，對於乙○○
    乃意圖營利而販賣甲基安非他命，應甚為明瞭，被告丙○○
    復居間轉交金錢及毒品，所參與之行為，均已為販出毒品之
    構成要件行為，自應認被告與乙○○間有有犯意之聯絡及行
    為之分擔之共同正犯關係，被告丙○○辯稱無販賣毒品之犯
    行，顯無可採。
二、再佐以，共同被告乙○○於原審審理時亦自承所販售之毒品
    ，海洛因係以每一兩約30萬元價格買入，再加葡萄糖稀釋後
    予以分裝，平均每錢經稀釋後可分裝成50包，再以每包1000
    元出售獲利，甲基安非他命係以每一錢9千至1萬2千元不等
    之價格買入，再以每小錢分成四小包出售，平均每錢以1萬2
    千元買入，大約以1萬5千元之價格賣出等方式獲利等情（見
    原審卷P280)，足證被告丙○○與共犯乙○○每次販出均可
    取得海洛因及甲基安非他命之利潤，另參以我國政府一再宣
    示反毒決心，施用、販賣毒品均屬違法行為，此為國人所週
    知，被告丙○○及共同被告乙○○與如附表壹所示購買毒品
    者僅係朋友關係，非屬至親，甚至不知其等之真實姓名，被
    告丙○○及共犯乙○○二人當無甘冒重典，僅將毒品依販入
    價格轉讓供購買毒品者施用之理，是被告丙○○與共犯乙○
    ○二人確有營利之意圖及獲利之事實，應堪認定。此外，本
    件被告與乙○○共同販賣之毒品數次數，雖因時間之經過、
    買次數之頻繁等因素，致證人陳宏碩、周鉦芫、洪聖軒、楊
    小芬、李寶銘、顏鴻鈞、林順喜、陳守元、巫煌池、黃諺農
    、陳志偉、陳志成、郭奇霖、吳欽貴於警偵訊時所供述之次
    數不一，然除附表壹所述之販賣毒品時間、地點等，有證人
    陳宏碩等撥打0000-000-000號行動電話購毒時之監聽譯文在
    卷可佐外，證人陳宏碩等人對於其餘公訴人起訴之被告丙○
    ○販毒行為之時間，地點及數量則無法加以證述，且於偵訊
    時，對於向被告買入毒品之次數，亦供述不一，本院按卷附
    證物並依「罪疑唯輕」有利被告之原則，乃就證人陳宏碩上
    開證述向被告丙○○購買毒品之次數及金額，以有監聽譯文
    為憑者，採認其時間、次數及金額最低者，以此最有利之原
    則來認定被告販賣之時間、次數及計算其犯罪所得。綜上所
    述，被告販賣海洛因予陳宏碩13次、予周鉦芫3次、予洪聖
    軒2次、予楊小芬4次、予李寶銘7次、予顏鴻鈞6次、予林順
    喜2次、予陳守元2次、予巫煌池3次、予黃諺農2次、予陳志
    偉2次、予陳志成3次，又販賣甲基安非他命予郭奇霖2次、
    予吳欽貴1次等事證已臻明確，其犯行洵堪認定，應依法論
    科。
三、查海洛因、甲基安非他命係毒品危害防制條例第2條第2項第
    1、2款所定之第一級毒品及第二級毒品，不得販賣、持有、
    轉讓。核被告就上開事實二(一)至(十二)部分所為均係犯毒品危防
    制條例第4條第1項之販賣第一級毒品罪；被告就上述事實欄
    二(十三)、(十四)部分所為，均係犯同條例第4條第2項之販賣第二級
    毒品罪。被告丙○○與共同被告乙○○就上開事實欄二(一)至
    (十四)部分，有犯意聯絡與行為分擔，均為共同正犯。被告因賣
    第一級毒品、第二級毒品，而持有各該等級毒品之低度行為
    ，應分別為各該販賣之高度行為所吸收，均不另論罪。又被
    告曾受如事實欄一所示有期徒刑之宣告並經執行完畢，有臺
    灣彰化地方法院檢察署刑案資料查註紀錄表及臺灣高等法院
    被告全國前案紀錄表各乙份在卷可按，其於五年之內再犯
    本件有期徒刑以上之罪，為累犯，均應依刑法第47條之規定
    各加重其刑（其中販賣第一級毒品部分，因本刑為死刑、無
    期徒刑部分，依法不得加重；販賣第二級毒品部分，本刑為
    無期徒刑部分，依法亦不得加重）。另94年2月2日修正公布
    並於95年7月1日施行之刑法，基於刑罰公平原則之考量，杜
    絕僥倖之犯罪心理，並避免易致鼓勵犯罪之誤解，已刪除第
    56 條連續犯之規定。行為人反覆實行之犯罪行為茍係在刑
    法修正施行後者，因法律之修正已生阻斷連續犯之法律效果
    ，除認應合於接續犯、繼續犯、集合犯等實質上一罪關係而
    以一罪論處外，基於一罪一罰之刑罰公平性，自應併合處罰
    。而刑法上所謂集合犯是指立法者所制定之犯罪構成要件中
    ，本就預定有數個同種類之行為將反覆實行之犯罪而言，是
    將各自實現犯罪構成要件之多數行為，解釋為集合犯，而論
    以一罪；是以對於集合犯，必須從嚴解釋，以符合立法者之
    意向。所謂集合犯，係指數犯罪構成要件中，本即預定有數
    個同種類之行為將反覆實行，雖其特質為行為含有反覆實行
    複數行為而評價為包括一罪，但並非其所有反覆實行之行為
    ，皆一律認為包括一罪，仍須從行為人之主觀犯意，自始係
    基於概括性，行為之時、空上具有密切關係，且依社會通念
    ，認屬包括之一罪為合理適當者，始足當之，否則仍應依實
    質競合予以併合處罰。犯罪是否包括一罪之集合犯，客觀上
    ，應斟酌其法律規定文字之本來意涵、實現該犯罪目的之必
    要手段、社會生活經驗中該犯罪實行常態及社會通念等；主
    觀上，則視其是否出於行為人之一次決意，並秉持刑罰公平
    原則，加以判斷（最高法院96年度台上字第1168、1850、
    3531、4969號等判決要旨參照)。本件被告意圖營利而販賣
    海洛因計49次及甲基安非他命計3次之行為，為實現牟利之
    犯罪目的，依吾人之生活經驗，其犯罪之實行，固以反覆、
    繼續為常態，然其販賣之時間，自96年4月底起，迄96年5
    月下旨，長達1個月餘，販賣地點遍佈彰化縣溪湖鎮溪湖國
    中、湖東國小、溪湖糖廠、溪湖鎮三山國王廟、媽祖廟、彰
    水路郵局旁或雲林縣西螺鎮○○路等處，販賣對象則包括陳
    宏碩等14人，已難認係出於一次犯意之決定，況此類綿延1
    個月餘，異時、異地且異其對象之販賣毒品行為，依社會通
    念，殊難認以評價為一罪為適當，再者，被告多次販賣毒品
    ，致該毒品氾濫，嚴重危害國人身心健康之犯罪結果，評價
    為集合犯之包括一罪，難謂符合法律規範本質，更與刪除連
    續犯之修法意旨相違，自不得認僅成立集合犯之包括一罪。
    是被告所為各次販賣毒品等犯行間，犯意有別，行為互殊，
    應予分論併罰。
三、另按刑之量定，為求個案裁判之妥當性，法律固賦予法院裁
    量權，但此項裁量權之行使，除應依刑法第57條規定，審酌
    行為人及其行為等一切情狀，為整體之評價，並應顧及比例
    原則與平等原則，使罪刑均衡，輕重得宜，以契合社會之法
    律感情。又刑法第59條規定犯罪之情狀可憫恕者，得酌量減
    輕其刑，其所謂「犯罪之情狀」，與同法第57條規定科刑時
    應審酌之一切情狀，並非有截然不同之領域，於裁判上酌減
    其刑時，應就犯罪一切情狀（包括第57條所列舉之10款事項
    ），予以全盤考量，審酌其犯罪有無可憫恕之事由（即有無
    特殊之原因與環境，在客觀上足以引起一般同情，以及宣告
    法定低度刑，是否猶嫌過重等等），以為判斷（參照最高法
    院95年度台上字第6157號判決）。而毒品危害防制條例第4
    條第1、2項規定：「製造、運輸、販賣第一級毒品者，處死
    刑或無期徒刑；處無期徒刑者，得併科新臺幣1千萬元以下
    罰金。製造、運輸、販賣第二級毒品者，處無期徒刑或7年
    以上有期徒刑，得併科新臺幣7百萬元以下罰金。」，其法
    定刑為死刑或無期徒刑，及無期徒刑或7年以上有期徒刑，
    刑度均不可謂不重。然同為販賣第一、二級毒品之人，其原
    因動機不一，犯罪情節未必盡同，或有大盤毒梟者，亦有中
    、小盤之分，甚或僅止於吸毒者友儕間為求互通有無之有償
    轉讓者亦有之，其販賣行為所造成危害社會之程度自屬有異
    ，法律科處此類犯罪，其中販賣第一級毒品者，所設之法定
    最低本刑卻同為死刑或無期徒刑，販賣第二級毒品者，所設
    之法定最低本刑卻同為無期徒刑或7年以上有期徒刑。被告
    丙○○又因有施用毒品之前科（見卷附臺灣高等法院被告前
    案紀錄表），並因身染施用毒品之惡習，進而為本件販賣毒
    品之行為，究其原因當係肇於被告本身無法戒絕毒品，亦不
    知尋覓適當之機構協助導正，其販賣海洛因所得金額500 元
    、1000元不等，偶有達6000元者，又販賣甲基安非他命所徥
    金額亦1000元上下不等，顯見販賣之數量甚少，較諸販毒集
    團尚屬零星小額，又被告先後販賣第一級毒品海洛因所得金
    額僅5萬3千元，而販賣甲基安非他命所得金額亦僅3500元，
    益見被告販售數量及販賣所得金額尚非鉅額，而被告僅係單
    純販賣交易毒品，並無施用強暴、脅迫之不法手段，更無向
    購買毒品之人積極催討交易款項，以其情節而論，相對於長
    期且大量販賣毒品之大毒梟，被告上開犯行對社會治安及國
    民健康所造成危害之惡性，尚不如專以販賣第一、二級毒品
    維生之販毒集團重大，被告雖因一時失慮而犯最輕本刑無期
    徒刑之販賣第一級毒品罪及7年有期徒刑之販賣第二級毒品
    罪，然刑罰除制裁之功能外，更寓有教育、感化之目的，使
    誤入歧途而有心改善者，能早日復歸社會，是本件被告所犯
    販賣第一、二級毒品之情節，不免有情輕法重之情形，衡其
    犯罪情狀在客觀上顯非不可憫恕，縱處以最低刑度，仍嫌過
    重，本院依被告客觀之犯行與主觀之惡性二者加以考量其犯
    罪情狀，爰均依刑法第59條之規定，予以酌量減輕其刑。
四、原審判決就被告販賣第一、二級毒品之犯行罪證明確，予以
    論罪科刑，固非無見。惟：被告上開販賣第一、二級毒品等
    犯行，原審判決認屬「集合犯」之實質上一罪，尚有未恰。
    被告雖以僅係幫忙送貨收款，並非販賣，且量刑過重為由提
    起上訴，雖均無理由，惟原判決既有上開適用法律未當之處
    ，應由本院將原審判決予以撤銷改判。爰審酌毒品之危害至
    大，施用者不惟殘害自身，其因施用毒品而散盡家財連累家
    人，或為買毒鋌而走險者，更不可勝計，故毒品所造成之社
    會問題尤大於施用者本身所受之毒害，被告本身亦為施用毒
    品者，當知之甚稔，其竟為謀個人私利以解毒癮，販賣毒品
    使毒害蔓延，危害他人及社會匪淺，暨考量其犯罪手段、販
    賣毒品海洛因及甲基安非他命之期間、次數、所得之利益，
    及犯後能坦白承認，深表悔意等一切情狀，各量處如主文第
    2 項所示之刑，並定其應執行刑，以資懲儆。
五、沒收：
    按毒品危害防制條例第18條第1項規定，得諭知沒收並銷燬
    之者，以查獲之第一、二級毒品及專供製造或施用毒品之器
    具為限，並不及於毒品之外包裝。而毒品外包裝既係用於包
    裹毒品，防其裸露、潮濕，便於攜帶販賣，亦係供販賣毒品
    所用之物，應依毒品危害防制條例第19條第1項之規定宣告
    沒收之，方屬適法（最高法院92年度臺上字第1288號判決意
    旨參照）。又毒品危害防制條例第19條第1項規定，犯第四
    條之罪者，其供犯罪所用或因犯罪所得之財物，均沒收之，
    如全部或一部不能沒收時，追徵其價額或以其財產抵償之。
    但該條項並無如同條例第18條第1項所定「不問屬於犯人與
    否，沒收之」之明文，自屬相對沒收主義之立法。是其應沒
    收之物，應以屬被告所有者為限（最高法院95年度臺上字第
    305號判決意旨參照）。再毒品危害防制條例第19條第1項規
    定，犯該條例第四條之罪者，其供犯罪所用或因犯罪所得之
    財物，均沒收之，但不及於供犯罪預備之物。倘係供犯罪預
    備之物，以屬犯罪行為人者為限，始得依刑法第38條第1項
    第2款規定諭知沒收（最高法院95年度臺上字第6102號判決
    意旨參照）。經查：
  1.扣案如附表編號1所示之海洛因、如附表編號4所示之甲
    基安非他命，分別為毒品危害防制條例第2條第2項第1款、
    第2款所稱之第一級毒品、第二級毒品，均應依毒品危害防
    制條例第18條第1項前段規定，沒收銷燬之。
  2.扣案如附表編號2、3、5及附表肆所示之物，均係被告乙
    ○○、丙○○所有，其中如附表參編號2、3所示之物，係供
    其等販賣第一級毒品海洛因所用之物，如附表編號5所示
    之物，係供其等販賣第二級毒品甲基安非他命所用之物，如
    附表肆編號4至9所示之物，係供其等販賣第一級毒品海洛因
    與第二級毒品甲基安非他命所用之物，均應依毒品危害防制
    條例第19條第1項規定，宣告沒收。
  3.扣案如附表肆編號1-3所示之物，均係被告乙○○、丙○○
    所有、供其等犯罪預備而尚未使用之物，均應依刑法第38條
    第1項第2款規定，宣告沒收。
  4.至於扣案如附表伍所示之物，雖係被告乙○○、丙○○所有
    ，然被告二人既否認係供其等犯本案或因本案犯罪所得之物
    ，復查無積極事證足資證明，自不得宣告沒收。
  5.再按毒品危害防制條例第19條第1項規定，犯販賣毒品罪者
    ，其犯罪所得之財物均沒收之，係採義務沒收主義。故販賣
    毒品所得之對價，不問其中成本若干，利潤多少，均應全部
    諭知沒收，貫徹政府查禁煙毒之決心，以符立法本旨（最高
    法院91年度臺上字第2419號判決意旨參照）。被告二人因販
    賣第一級毒品、第二級毒品所得之對價，分別為5萬3千元、
    3500元，雖未扣案，仍應依上開說明及毒品危害防制條例第
    19條第1項規定，分別宣告沒收，如全部或一部不能沒收時
    ，以其財產抵償之。
參、無罪部分
一、公訴意旨略以：丙○○復意圖營利，基於販賣第一級毒品海
    洛因之犯意，自96年3、4月間某日起至96年5月29日下午2
    時多許止，另販賣海洛因予陳宏碩約7次以上。自96 年3
    月間某日起至96年5月27下午6時多許止，另販賣海洛因予周
    鉦芫約7次以上。96年5月30日下午1時，另販賣海洛因予
    洪聖軒。自96年3、4月間某日起至96年5月26日下午2時多
    許止，另販賣海洛因予楊小芬約6次以上。自96年2、3 間
    某日起至96年5月25、26日止，另販賣海洛因予李寶銘約3次
    以上。自96年3月30日起至96年5月30日下午3時多許止，
    另販賣海洛因予顏鴻鈞約34次以上。自96年4月底起至96
    年5月6日上午10時許止，另販賣海洛因予陳守元1次。自
    96年2月起至96年5月底某日止，另販賣海洛因予黃諺農約8
    次。自96年2月初起至96年5月底某日止，另販賣海洛因予
    陳志偉3次。自95年12月間起至96年5月底 (起訴書誤載為
    4月底)某日止，另販賣海洛因予陳志成37次。復基於販賣第
    二級毒品甲基安非他命之犯意，自96年4月初起至96年5月
    某日止，另販賣甲基安非他命予郭奇霖1次。自96年2 月
    中旬起至96年5月16日止 (起訴書誤載為3月16日止)，販賣
    甲基安非他命予吳欽貴2次。因認被告丙○○此部分另涉有
    毒品危害防制條例第4條第1、2項之販賣第1、2級毒品罪嫌
    云云。
二、本件公訴人認被告涉有毒品危害防制條例第4條第1、2項之
    販賣第1、2級毒品罪嫌，無非係以上開事實，業據證人陳宏
    碩等人於警訊及偵查中證述在卷，為其主要論據。
三、按犯罪事實應依證據認定之，無證據不得認定犯罪事實；又
    不能證明被告犯罪者，應諭知無罪之判決，刑事訴訟法第15
    4條第2項、第301條第1項分別定有明文。又犯罪事實之認定
    ，應憑真實之證據，倘證據是否真實尚欠明確，自難以擬制
    推測之方法，為其判斷之基礎；而認定犯罪事實之證據係指
    足以認定被告確有犯罪行為之積極證據而言，該項證據自須
    適合於被告犯罪事實之認定，始得採為斷罪資料，最高法院
    著有53年臺上字第656號、29年上字第3105號判例可參。
四、訊據被告丙○○固坦承有本院認罪科刑之與乙○○共同送毒
    品予購毒者及收款之行為，惟否認參與次數有如上開公訴人
    所指之次數，經查，證人陳宏碩等人對於向被告購買毒品之
    次數，於警詢及偵查中均證述不一，且遍尋本案全部卷證，
    亦查無被告丙○○另有公訴人所指上開販售毒品予陳宏碩等
    人之相關證述及資料，則公訴意旨所引據認定被告犯罪之證
    人陳宏碩等人前後不一，且無法確定日期、金額及詳細次數
    等證詞，尚難僅以上開有瑕疵之證詞，即遽採為有罪之根據
    。參諸卷內現存證據，本案尚無法證明被告另確有此部分販
    賣第1、2級毒品之犯行，核屬不能證明被告犯罪，自應就此
    部分諭知被告無罪之判決。
據上論結，應依刑事訴訟法第369條第1項前段、第364條、第301
條、第299條第1項前段，毒品危害防制條例第4條第1項、第2項
、第18條第1項前段、第19條第1項，刑法第11條前段、第28條、
第47條第1項、第59條、第51條第5款、第38條第1項第2款，判決
如主文。
本案經檢察官甲○○到庭執行職務。
中    華    民    國    97    年    4    月    22    日
            刑事第六庭  審判長法  官  李  文  雄
                              法  官  邱  顯  祥
                              法  官  林  靜  芬
上列正本證明與原本無異。
如不服本判決應於收受送達後十日內向本院提出上訴狀，其未敘
述上訴之理由者並得於提起上訴後十日內向本院補提理由書（均
須按他造當事人之人數附繕本）。
                              書記官  高  勳  楠
中    華    民    國    97    年    4    月    22    日
 附表壹
┌──┬───┬─────┬─────┬───────┬─────────────────┐
│編號│對象  │  時  間  │  地  點  │交易金額（新臺│        所犯罪名及處罰            │
│    │      │          │          │幣）種類及數量│                                  │
├──┼───┼─────┼─────┼───────┼─────────────────┤
│一  │陳宏碩│(一)96年4月 │彰化縣溪湖│購買第1級毒品 │(一)販賣第一級毒品，累犯，處有期徒刑│
│    │      │28日某時  │鎮湖東國小│海洛因1包 (數 │  拾伍年陸月；附表參編號1所示之物 │
│    │      │          │旁        │量不詳)價格為 │  沒收銷燬；扣案附表參編號2、3及附│
│    │      │          │          │2000元        │  表肆所示之物，均沒收；販賣第一級│
│    │      │          │          │              │  毒品海洛因所得新臺幣貳仟元沒收，│
│    │      │          │          │              │  如全部或一部不能沒收時，以其財產│
│    │      │          │          │              │  抵償之。                        │
│    │      ├─────┼─────┼───────┼─────────────────┤
│    │      │(二)96年4月 │彰化縣溪湖│購買第1級毒品 │(二)販賣第一級毒品，累犯，處有期徒刑│
│    │      │29日某時  │鎮湖東國小│海洛因1包 (數 │  拾伍年陸月；附表參編號1所示之物 │
│    │      │          │旁        │量不詳)價格為 │  沒收銷燬；扣案附表參編號2、3及附│
│    │      │          │          │1000元        │  表肆所示之物，均沒收；販賣第一級│
│    │      │          │          │              │  毒品海洛因所得新臺幣壹仟元沒收，│
│    │      │          │          │              │  如全部或一部不能沒收時，以其財產│
│    │      │          │          │              │  抵償之。                        │
│    │      │          │          │              │                                  │
│    │      ├─────┼─────┼───────┼─────────────────┤
│    │      │(三)96年5月3│彰化縣溪湖│購買第1級毒品 │(三)販賣第一級毒品，累犯，處有期徒刑│
│    │      │日某時    │鎮湖東國小│海洛因1包 (數 │  拾伍年陸月；附表參編號1所示之物 │
│    │      │          │旁        │量不詳)價格為 │  沒收銷燬；扣案附表參編號2、3及附│
│    │      │          │          │1000元        │  表肆所示之物，均沒收；販賣第一級│
│    │      │          │          │              │  毒品海洛因所得新臺幣壹仟元沒收，│
│    │      │          │          │              │  如全部或一部不能沒收時，以其財產│
│    │      │          │          │              │  抵償之。                        │
│    │      │          │          │              │                                  │
│    │      ├─────┼─────┼───────┼─────────────────┤
│    │      │(四)96年5 月│彰化縣溪湖│購買第1級毒品 │(四)販賣第一級毒品，累犯，處有期徒刑│
│    │      │4日某時   │鎮湖東國小│海洛因1包 (數 │  拾伍年陸月；附表參編號1所示之物 │
│    │      │          │旁        │量不詳)價格為 │  沒收銷燬；扣案附表參編號2、3及附│
│    │      │          │          │1000元        │  表肆所示之物，均沒收；販賣第一級│
│    │      │          │          │              │  毒品海洛因所得新臺幣壹仟元沒收，│
│    │      │          │          │              │  如全部或一部不能沒收時，以其財產│
│    │      │          │          │              │  抵償之。                        │
│    │      │          │          │              │                                  │
│    │      ├─────┼─────┼───────┼─────────────────┤
│    │      │(五)96年5 月│彰化縣溪湖│購買第1級毒品 │(五)販賣第一級毒品，累犯，處有期徒刑│
│    │      │5日某時   │鎮湖東國小│海洛因1包 (數 │  拾伍年陸月；附表參編號1所示之物 │
│    │      │          │旁        │量不詳)價格為 │  沒收銷燬；扣案附表參編號2、3及附│
│    │      │          │          │1000元        │  表肆所示之物，均沒收；販賣第一級│
│    │      │          │          │              │  毒品海洛因所得新臺幣壹仟元沒收，│
│    │      │          │          │              │  如全部或一部不能沒收時，以其財產│
│    │      │          │          │              │  抵償之。                        │
│    │      │          │          │              │                                  │
│    │      ├─────┼─────┼───────┼─────────────────┤
│    │      │(六)96年5 月│彰化縣溪湖│購買第1級毒品 │(六)販賣第一級毒品，累犯，處有期徒刑│
│    │      │6日某時   │鎮湖東國小│海洛因1包 (數 │  拾伍年陸月；附表參編號1所示之物 │
│    │      │          │旁        │量不詳)價格為 │  沒收銷燬；扣案附表參編號2、3及附│
│    │      │          │          │1000元        │  表肆所示之物，均沒收；販賣第一級│
│    │      │          │          │              │  毒品海洛因所得新臺幣壹仟元沒收，│
│    │      │          │          │              │  如全部或一部不能沒收時，以其財產│
│    │      │          │          │              │  抵償之。                        │
│    │      │          │          │              │                                  │
│    │      ├─────┼─────┼───────┼─────────────────┤
│    │      │(七)96年5 月│彰化縣溪湖│購買第1級毒品 │(七)販賣第一級毒品，累犯，處有期徒刑│
│    │      │8日某時   │鎮湖東國小│海洛因1包 (數 │  拾伍年陸月；附表參編號1所示之物 │
│    │      │          │旁        │量不詳)價格為 │  沒收銷燬；扣案附表參編號2、3及附│
│    │      │          │          │1000元        │  表肆所示之物，均沒收；販賣第一級│
│    │      │          │          │              │  毒品海洛因所得新臺幣壹仟元沒收，│
│    │      │          │          │              │  如全部或一部不能沒收時，以其財產│
│    │      │          │          │              │  抵償之。                        │
│    │      ├─────┼─────┼───────┼─────────────────┤
│    │      │(八)96年5 月│彰化縣溪湖│購買第1級毒品 │(八)販賣第一級毒品，累犯，處有期徒刑│
│    │      │10日某時  │鎮湖東國小│海洛因1包 (數 │  拾伍年陸月；附表參編號1所示之物 │
│    │      │          │旁        │量不詳)價格為 │  沒收銷燬；扣案附表參編號2、3及附│
│    │      │          │          │1000元        │  表肆所示之物，均沒收；販賣第一級│
│    │      │          │          │              │  毒品海洛因所得新臺幣壹仟元沒收，│
│    │      │          │          │              │  如全部或一部不能沒收時，以其財產│
│    │      │          │          │              │  抵償之。                        │
│    │      │          │          │              │                                  │
│    │      ├─────┼─────┼───────┼─────────────────┤
│    │      │(九)96年5 月│彰化縣溪湖│購買第1級毒品 │(九)販賣第一級毒品，累犯，處有期徒刑│
│    │      │14日某時  │鎮湖東國小│海洛因1包 (數 │  拾伍年陸月；附表參編號1所示之物 │
│    │      │          │旁        │量不詳)價格為 │  沒收銷燬；扣案附表參編號2、3及附│
│    │      │          │          │1000元        │  表肆所示之物，均沒收；販賣第一級│
│    │      │          │          │              │  毒品海洛因所得新臺幣壹仟元沒收，│
│    │      │          │          │              │  如全部或一部不能沒收時，以其財產│
│    │      │          │          │              │  抵償之。                        │
│    │      │          │          │              │                                  │
│    │      ├─────┼─────┼───────┼─────────────────┤
│    │      │(十)96年5 月│彰化縣溪湖│購買第1級毒品 │(十)販賣第一級毒品，累犯，處有期徒刑│
│    │      │15日某時  │鎮湖東國小│海洛因1包 (數 │  拾伍年陸月；附表參編號1所示之物 │
│    │      │          │旁        │量不詳)價格為 │  沒收銷燬；扣案附表參編號2、3及附│
│    │      │          │          │1000元        │  表肆所示之物，均沒收；販賣第一級│
│    │      │          │          │              │  毒品海洛因所得新臺幣壹仟元沒收，│
│    │      │          │          │              │  如全部或一部不能沒收時，以其財產│
│    │      │          │          │              │  抵償之。                        │
│    │      ├─────┼─────┼───────┼─────────────────┤
│    │      │(十一)96年5 月│彰化縣溪湖│購買第1級毒品 │(十一)販賣第一級毒品，累犯，處有期徒刑│
│    │      │16日某時  │鎮湖東國小│海洛因1包 (數 │  拾伍年陸月；附表參編號1所示之物 │
│    │      │          │旁        │量不詳)價格為 │  沒收銷燬；扣案附表參編號2、3及附│
│    │      │          │          │1000元        │  表肆所示之物，均沒收；販賣第一級│
│    │      │          │          │              │  毒品海洛因所得新臺幣壹仟元沒收，│
│    │      │          │          │              │  如全部或一部不能沒收時，以其財產│
│    │      │          │          │              │  抵償之。                        │
│    │      ├─────┼─────┼───────┼─────────────────┤
│    │      │(十二)96年5 月│彰化縣溪湖│購買第1級毒品 │(十二)販賣第一級毒品，累犯，處有期徒刑│
│    │      │18日某時  │鎮湖東國小│海洛因1包 (數 │  拾伍年陸月；附表參編號1所示之物 │
│    │      │          │旁        │量不詳)價格為 │  沒收銷燬；扣案附表參編號2、3及附│
│    │      │          │          │1000元        │  表肆所示之物，均沒收；販賣第一級│
│    │      │          │          │              │  毒品海洛因所得新臺幣壹仟元沒收，│
│    │      │          │          │              │  如全部或一部不能沒收時，以其財產│
│    │      │          │          │              │  抵償之。                        │
│    │      │          │          │              │                                  │
│    │      ├─────┼─────┼───────┼─────────────────┤
│    │      │(十三)96年5 月│彰化縣溪湖│購買第1級毒品 │(十三)販賣第一級毒品，累犯，處有期徒刑│
│    │      │20日某時  │鎮湖東國小│海洛因1包 (數 │  拾伍年陸月；附表參編號1所示之物 │
│    │      │          │旁        │量不詳)價格為 │  沒收銷燬；扣案附表參編號2、3及附│
│    │      │          │          │1000元        │  表肆所示之物，均沒收；販賣第一級│
│    │      │          │          │              │  毒品海洛因所得新臺幣壹仟元沒收，│
│    │      │          │          │              │  如全部或一部不能沒收時，以其財產│
│    │      │          │          │              │  抵償之。                        │
├──┼───┼─────┼─────┼───────┼─────────────────┤
│二  │周鉦芫│(一)96年5月 │彰化縣溪湖│購買第1級毒品 │(一)販賣第一級毒品，累犯，處有期徒刑│
│    │      │2日某時   │塘廠旁或溪│海洛因1包 (數 │  拾伍年陸月；附表參編號1所示之物 │
│    │      │          │湖國中旁  │量不詳)價格為 │  沒收銷燬；扣案附表參編號2、3及附│
│    │      │          │          │2000元        │  表肆所示之物，均沒收；販賣第一級│
│    │      │          │          │              │  毒品海洛因所得新臺幣貳仟元沒收，│
│    │      │          │          │              │  如全部或一部不能沒收時，以其財產│
│    │      │          │          │              │  抵償之。                        │
│    │      ├─────┼─────┼───────┼─────────────────┤
│    │      │(二)96年5月 │彰化縣溪湖│購買第1級毒品 │(二)販賣第一級毒品，累犯，處有期徒刑│
│    │      │3日某時   │塘廠旁或溪│海洛因1包 (數 │  拾伍年陸月；附表參編號1所示之物 │
│    │      │          │湖國中旁  │量不詳)價格為 │  沒收銷燬；扣案附表參編號2、3及附│
│    │      │          │          │1000元        │  表肆所示之物，均沒收；販賣第一級│
│    │      │          │          │              │  毒品海洛因所得新臺幣壹仟元沒收，│
│    │      │          │          │              │  如全部或一部不能沒收時，以其財產│
│    │      │          │          │              │  抵償之。                        │
│    │      ├─────┼─────┼───────┼─────────────────┤
│    │      │(三)96年5月 │彰化縣溪湖│購買第1級毒品 │(三)販賣第一級毒品，累犯，處有期徒刑│
│    │      │11日某時  │塘廠旁或溪│海洛因1包 (數 │  拾伍年陸月；附表參編號1所示之物 │
│    │      │          │湖國中旁  │量不詳)價格為 │  沒收銷燬；扣案附表參編號2、3及附│
│    │      │          │          │1000元        │  表肆所示之物，均沒收；販賣第一級│
│    │      │          │          │              │  毒品海洛因所得新臺幣壹仟元沒收，│
│    │      │          │          │              │  如全部或一部不能沒收時，以其財產│
│    │      │          │          │              │  抵償之。                        │
├──┼───┼─────┼─────┼───────┼─────────────────┤
│三  │洪聖軒│(一)96年5月 │彰化縣溪湖│購買第一級毒品│(一)販賣第一級毒品，累犯，處有期徒刑│
│    │      │16日某時  │鎮三山國王│海洛因1包 (數 │  拾伍年陸月；附表參編號1所示之物 │
│    │      │          │廟前      │量不詳)價格為 │  沒收銷燬；扣案附表參編號2、3及附│
│    │      │          │          │1000元        │  表肆所示之物，均沒收；販賣第一級│
│    │      │          │          │              │  毒品海洛因所得新臺幣壹仟元沒收，│
│    │      │          │          │              │  如全部或一部不能沒收時，以其財產│
│    │      │          │          │              │  抵償之。                        │
│    │      ├─────┼─────┼───────┼─────────────────┤
│    │      │(二)96年5月 │彰化縣溪湖│購買第一級毒品│(二)販賣第一級毒品，累犯，處有期徒刑│
│    │      │22日某時  │鎮三山國王│海洛因1包 (數 │  拾伍年陸月；附表參編號1所示之物 │
│    │      │          │廟前      │量不詳)價格為 │  沒收銷燬；扣案附表參編號2、3及附│
│    │      │          │          │1000元        │  表肆所示之物，均沒收；販賣第一級│
│    │      │          │          │              │  毒品海洛因所得新臺幣壹仟元沒收，│
│    │      │          │          │              │  如全部或一部不能沒收時，以其財產│
│    │      │          │          │              │  抵償之。                        │
├──┼───┼─────┼─────┼───────┼─────────────────┤
│四  │楊小芬│(一)96年5月 │彰化縣溪湖│購買第一級毒品│(一)販賣第一級毒品，累犯，處有期徒刑│
│    │      │1日某時   │鎮媽祖廟前│海洛因1包 (數 │  拾伍年陸月；附表參編號1所示之物 │
│    │      │          │或二溪路肉│量不詳)價格為 │  沒收銷燬；扣案附表參編號2、3及附│
│    │      │          │品市場附近│1000元        │  表肆所示之物，均沒收；販賣第一級│
│    │      │          │          │              │  毒品海洛因所得新臺幣壹仟元沒收，│
│    │      │          │          │              │  如全部或一部不能沒收時，以其財產│
│    │      │          │          │              │  抵償之。                        │
│    │      ├─────┼─────┼───────┼─────────────────┤
│    │      │(二)96年5月 │彰化縣溪湖│購買第一級毒品│(二)販賣第一級毒品，累犯，處有期徒刑│
│    │      │4日某時   │鎮媽祖廟前│海洛因1包 (數 │  拾伍年陸月；附表參編號1所示之物 │
│    │      │          │或二溪路肉│量不詳)價格為 │  沒收銷燬；扣案附表參編號2、3及附│
│    │      │          │品市場附近│1000元        │  表肆所示之物，均沒收；販賣第一級│
│    │      │          │          │              │  毒品海洛因所得新臺幣壹仟元沒收，│
│    │      │          │          │              │  如全部或一部不能沒收時，以其財產│
│    │      │          │          │              │  抵償之。                        │
│    │      ├─────┼─────┼───────┼─────────────────┤
│    │      │(三)96年5月 │彰化縣溪湖│購買第一級毒品│(三)販賣第一級毒品，累犯，處有期徒刑│
│    │      │7日某時   │鎮媽祖廟前│海洛因1包 (數 │  拾伍年陸月；附表參編號1所示之物 │
│    │      │          │或二溪路肉│量不詳)價格為 │  沒收銷燬；扣案附表參編號2、3及附│
│    │      │          │品市場附近│1000元        │  表肆所示之物，均沒收；販賣第一級│
│    │      │          │          │              │  毒品海洛因所得新臺幣壹仟元沒收，│
│    │      │          │          │              │  如全部或一部不能沒收時，以其財產│
│    │      │          │          │              │  抵償之。                        │
│    │      ├─────┼─────┼───────┼─────────────────┤
│    │      │(四)96年5月 │彰化縣溪湖│購買第一級毒品│(四)販賣第一級毒品，累犯，處有期徒刑│
│    │      │8日某時   │鎮媽祖廟前│海洛因1包 (數 │  拾伍年陸月；附表參編號1所示之物 │
│    │      │          │或二溪路肉│量不詳)價格為 │  沒收銷燬；扣案附表參編號2、3及附│
│    │      │          │品市場附近│1000元        │  表肆所示之物，均沒收；販賣第一級│
│    │      │          │          │              │  毒品海洛因所得新臺幣壹仟元沒收，│
│    │      │          │          │              │  如全部或一部不能沒收時，以其財產│
│    │      │          │          │              │  抵償之。                        │
├──┼───┼─────┼─────┼───────┼─────────────────┤
│五  │李寶銘│(一)96年5月 │彰化縣溪湖│購買第一級毒品│(一)販賣第一級毒品，累犯，處有期徒刑│
│    │      │1日某時   │鎮媽祖廟前│海洛因1包 (數 │  拾伍年陸月；附表參編號1所示之物 │
│    │      │          │或雲林縣西│量不詳)價格為 │  沒收銷燬；扣案附表參編號2、3及附│
│    │      │          │螺鎮○○路│1000元        │  表肆所示之物，均沒收；販賣第一級│
│    │      │          │182號6樓之│              │  毒品海洛因所得新臺幣壹仟元沒收，│
│    │      │          │2乙○○與 │              │  如全部或一部不能沒收時，以其財產│
│    │      │          │丙○○之居│              │  抵償之。                        │
│    │      │          │所        │              │                                  │
│    │      ├─────┼─────┼───────┼─────────────────┤
│    │      │(二)96年5月 │彰化縣溪湖│購買第一級毒品│(二)販賣第一級毒品，累犯，處有期徒刑│
│    │      │14日某時  │鎮媽祖廟前│海洛因1包 (數 │  拾伍年陸月；附表參編號1所示之物 │
│    │      │          │或雲林縣西│量不詳)價格為 │  沒收銷燬；扣案附表參編號2、3及附│
│    │      │          │螺鎮○○路│500元         │  表肆所示之物，均沒收；販賣第一級│
│    │      │          │182號6樓之│              │  毒品海洛因所得新臺幣伍佰元沒收，│
│    │      │          │2乙○○與 │              │  如全部或一部不能沒收時，以其財產│
│    │      │          │丙○○之居│              │  抵償之。                        │
│    │      │          │所        │              │                                  │
│    │      ├─────┼─────┼───────┼─────────────────┤
│    │      │(三)96年5月 │彰化縣溪湖│購買第一級毒品│(三)販賣第一級毒品，累犯，處有期徒刑│
│    │      │16日某時  │鎮媽祖廟前│海洛因1包 (數 │  拾伍年陸月；附表參編號1所示之物 │
│    │      │          │或雲林縣西│量不詳)價格為 │  沒收銷燬；扣案附表參編號2、3及附│
│    │      │          │螺鎮○○路│500元         │  表肆所示之物，均沒收；販賣第一級│
│    │      │          │182號6樓之│              │  毒品海洛因所得新臺幣伍佰元沒收，│
│    │      │          │2乙○○與 │              │  如全部或一部不能沒收時，以其財產│
│    │      │          │丙○○之居│              │  抵償之。                        │
│    │      │          │所        │              │                                  │
│    │      ├─────┼─────┼───────┼─────────────────┤
│    │      │(四)96年5月 │彰化縣溪湖│購買第一級毒品│(四)販賣第一級毒品，累犯，處有期徒刑│
│    │      │18日某時  │鎮媽祖廟前│海洛因1包 (數 │  拾伍年陸月；附表參編號1所示之物 │
│    │      │          │或雲林縣西│量不詳)價格為 │  沒收銷燬；扣案附表參編號2、3及附│
│    │      │          │螺鎮○○路│500元         │  表肆所示之物，均沒收；販賣第一級│
│    │      │          │182號6樓之│              │  毒品海洛因所得新臺幣伍佰元沒收，│
│    │      │          │2乙○○與 │              │  如全部或一部不能沒收時，以其財產│
│    │      │          │丙○○之居│              │  抵償之。                        │
│    │      │          │所        │              │                                  │
│    │      ├─────┼─────┼───────┼─────────────────┤
│    │      │(五)96年5月 │彰化縣溪湖│購買第一級毒品│(五)販賣第一級毒品，累犯，處有期徒刑│
│    │      │22日某時  │鎮媽祖廟前│海洛因1包 (數 │  拾伍年陸月；附表參編號1所示之物 │
│    │      │          │或雲林縣西│量不詳)價格為 │  沒收銷燬；扣案附表參編號2、3及附│
│    │      │          │螺鎮○○路│500元         │  表肆所示之物，均沒收；販賣第一級│
│    │      │          │182號6樓之│              │  毒品海洛因所得新臺幣伍佰元沒收，│
│    │      │          │2乙○○與 │              │  如全部或一部不能沒收時，以其財產│
│    │      │          │丙○○之居│              │  抵償之。                        │
│    │      │          │所        │              │                                  │
│    │      ├─────┼─────┼───────┼─────────────────┤
│    │      │(六)96年5月 │彰化縣溪湖│購買第一級毒品│(六)販賣第一級毒品，累犯，處有期徒刑│
│    │      │23日某時  │鎮媽祖廟前│海洛因1包 (數 │  拾伍年陸月；附表參編號1所示之物 │
│    │      │          │或雲林縣西│量不詳)價格為 │  沒收銷燬；扣案附表參編號2、3及附│
│    │      │          │螺鎮○○路│500元         │  表肆所示之物，均沒收；販賣第一級│
│    │      │          │182號6樓之│              │  毒品海洛因所得新臺幣伍佰元沒收，│
│    │      │          │2乙○○與 │              │  如全部或一部不能沒收時，以其財產│
│    │      │          │丙○○之居│              │  抵償之。                        │
│    │      │          │所        │              │                                  │
│    │      ├─────┼─────┼───────┼─────────────────┤
│    │      │(七)96年5月 │彰化縣溪湖│購買第一級毒品│(七)販賣第一級毒品，累犯，處有期徒刑│
│    │      │31日某時  │鎮媽祖廟前│海洛因1包 (數 │  拾伍年陸月；附表參編號1所示之物 │
│    │      │          │或雲林縣西│量不詳)價格為 │  沒收銷燬；扣案附表參編號2、3及附│
│    │      │          │螺鎮○○路│500元         │  表肆所示之物，均沒收；販賣第一級│
│    │      │          │182號6樓之│              │  毒品海洛因所得新臺幣伍佰元沒收，│
│    │      │          │2乙○○與 │              │  如全部或一部不能沒收時，以其財產│
│    │      │          │丙○○之居│              │  抵償之。                        │
│    │      │          │所        │              │                                  │
├──┼───┼─────┼─────┼───────┼─────────────────┤
│六  │顏鴻鈞│(一)96年4月 │彰化縣溪湖│購買第一級毒品│(一)販賣第一級毒品，累犯，處有期徒刑│
│    │      │29日某時  │鎮ABC游泳 │海洛因1包 (數 │  拾伍年陸月；附表參編號1所示之物 │
│    │      │          │池前或彰化│量不詳)價格為 │  沒收銷燬；扣案附表參編號2、3及附│
│    │      │          │縣埔鹽鄉彰│6000元        │  表肆所示之物，均沒收；販賣第一級│
│    │      │          │水路郵局旁│              │  毒品海洛因所得新臺幣陸仟元沒收，│
│    │      │          │之鵝肉攤附│              │  如全部或一部不能沒收時，以其財產│
│    │      │          │近        │              │  抵償之。                        │
│    │      ├─────┼─────┼───────┼─────────────────┤
│    │      │(二)96年5月 │彰化縣溪湖│購買第一級毒品│(二)販賣第一級毒品，累犯，處有期徒刑│
│    │      │3日某時   │鎮ABC游泳 │海洛因1包 (數 │  拾伍年陸月；附表參編號1所示之物 │
│    │      │          │池前或彰化│量不詳)價格為 │  沒收銷燬；扣案附表參編號2、3及附│
│    │      │          │縣埔鹽鄉彰│2000元        │  表肆所示之物，均沒收；販賣第一級│
│    │      │          │水路郵局旁│              │  毒品海洛因所得新臺幣貳仟元沒收，│
│    │      │          │之鵝肉攤附│              │  如全部或一部不能沒收時，以其財產│
│    │      │          │近        │              │  抵償之。                        │
│    │      ├─────┼─────┼───────┼─────────────────┤
│    │      │(三)96年5月 │彰化縣溪湖│購買第一級毒品│(三)販賣第一級毒品，累犯，處有期徒刑│
│    │      │4日某時   │鎮ABC游泳 │海洛因1包 (數 │  拾伍年陸月；附表參編號1所示之物 │
│    │      │          │池前或彰化│量不詳)價格為 │  沒收銷燬；扣案附表參編號2、3及附│
│    │      │          │縣埔鹽鄉彰│1000元        │  表肆所示之物，均沒收；販賣第一級│
│    │      │          │水路郵局旁│              │  毒品海洛因所得新臺幣壹仟元沒收，│
│    │      │          │之鵝肉攤附│              │  如全部或一部不能沒收時，以其財產│
│    │      │          │近        │              │  抵償之。                        │
│    │      ├─────┼─────┼───────┼─────────────────┤
│    │      │(四)96年5月 │彰化縣溪湖│購買第一級毒品│(四)販賣第一級毒品，累犯，處有期徒刑│
│    │      │5日某時   │鎮ABC游泳 │海洛因1包 (數 │  拾伍年陸月；附表參編號1所示之物 │
│    │      │          │池前或彰化│量不詳)價格為 │  沒收銷燬；扣案附表參編號2、3及附│
│    │      │          │縣埔鹽鄉彰│1000元        │  表肆所示之物，均沒收；販賣第一級│
│    │      │          │水路郵局旁│              │  毒品海洛因所得新臺幣壹仟元沒收，│
│    │      │          │之鵝肉攤附│              │  如全部或一部不能沒收時，以其財產│
│    │      │          │近        │              │  抵償之。                        │
│    │      ├─────┼─────┼───────┼─────────────────┤
│    │      │(五)96年5月 │彰化縣溪湖│購買第一級毒品│(五)販賣第一級毒品，累犯，處有期徒刑│
│    │      │9日某時   │鎮ABC游泳 │海洛因1包 (數 │  拾伍年陸月；附表參編號1所示之物 │
│    │      │          │池前或彰化│量不詳)價格為 │  沒收銷燬；扣案附表參編號2、3及附│
│    │      │          │縣埔鹽鄉彰│1000元        │  表肆所示之物，均沒收；販賣第一級│
│    │      │          │水路郵局旁│              │  毒品海洛因所得新臺幣壹仟元沒收，│
│    │      │          │之鵝肉攤附│              │  如全部或一部不能沒收時，以其財產│
│    │      │          │近        │              │  抵償之。                        │
│    │      ├─────┼─────┼───────┼─────────────────┤
│    │      │(六)96年5月 │彰化縣溪湖│購買第一級毒品│(六)販賣第一級毒品，累犯，處有期徒刑│
│    │      │19 某時   │鎮ABC游泳 │海洛因1包 (數 │  拾伍年陸月；附表參編號1所示之物 │
│    │      │          │池前或彰化│量不詳)價格為 │  沒收銷燬；扣案附表參編號2、3及附│
│    │      │          │縣埔鹽鄉彰│1000元        │  表肆所示之物，均沒收；販賣第一級│
│    │      │          │水路郵局旁│              │  毒品海洛因所得新臺幣壹仟元沒收，│
│    │      │          │之鵝肉攤附│              │  如全部或一部不能沒收時，以其財產│
│    │      │          │近        │              │  抵償之。                        │
├──┼───┼─────┼─────┼───────┼─────────────────┤
│七  │林順喜│(一)96年5月 │彰化縣溪湖│購買第一級毒品│(一)販賣第一級毒品，累犯，處有期徒刑│
│    │      │13日某時  │鎮媽祖廟附│海洛因1包 (數 │  拾伍年陸月；附表參編號1所示之物 │
│    │      │          │近        │量不詳)價格為 │  沒收銷燬；扣案附表參編號2、3及附│
│    │      │          │          │1000元        │  表肆所示之物，均沒收；販賣第一級│
│    │      │          │          │              │  毒品海洛因所得新臺幣壹仟元沒收，│
│    │      │          │          │              │  如全部或一部不能沒收時，以其財產│
│    │      │          │          │              │  抵償之。                        │
│    │      ├─────┼─────┼───────┼─────────────────┤
│    │      │(二)96年5月 │彰化縣溪湖│購買第一級毒品│(二)販賣第一級毒品，累犯，處有期徒刑│
│    │      │14日某時  │鎮媽祖廟附│海洛因1包 (數 │  拾伍年陸月；附表參編號1所示之物 │
│    │      │          │近        │量不詳)價格為 │  沒收銷燬；扣案附表參編號2、3及附│
│    │      │          │          │1000元        │  表肆所示之物，均沒收；販賣第一級│
│    │      │          │          │              │  毒品海洛因所得新臺幣壹仟元沒收，│
│    │      │          │          │              │  如全部或一部不能沒收時，以其財產│
│    │      │          │          │              │  抵償之。                        │
├──┼───┼─────┼─────┼───────┼─────────────────┤
│八  │陳守元│(一)96年5月 │彰化縣溪湖│購買第一級毒品│(一)販賣第一級毒品，累犯，處有期徒刑│
│    │      │5日某時   │鎮湖東國小│海洛因1包 (數 │  拾伍年陸月；附表參編號1所示之物 │
│    │      │          │旁        │量不詳)價格為 │  沒收銷燬；扣案附表參編號2、3及附│
│    │      │          │          │1000元        │  表肆所示之物，均沒收；販賣第一級│
│    │      │          │          │              │  毒品海洛因所得新臺幣壹仟元沒收，│
│    │      │          │          │              │  如全部或一部不能沒收時，以其財產│
│    │      │          │          │              │  抵償之。                        │
│    │      ├─────┼─────┼───────┼─────────────────┤
│    │      │(二)96年5月 │彰化縣溪湖│購買第一級毒品│(二)販賣第一級毒品，累犯，處有期徒刑│
│    │      │6日某時   │鎮湖東國小│海洛因1包 (數 │  拾伍年陸月；附表參編號1所示之物 │
│    │      │          │旁        │量不詳)價格為 │  沒收銷燬；扣案附表參編號2、3及附│
│    │      │          │          │1000元        │  表肆所示之物，均沒收；販賣第一級│
│    │      │          │          │              │  毒品海洛因所得新臺幣壹仟元沒收，│
│    │      │          │          │              │  如全部或一部不能沒收時，以其財產│
│    │      │          │          │              │  抵償之。                        │
├──┼───┼─────┼─────┼───────┼─────────────────┤
│九  │巫煌池│(一)96年4月 │彰化縣溪湖│購買第一級毒品│(一)販賣第一級毒品，累犯，處有期徒刑│
│    │      │30日某時  │鎮溪湖高中│海洛因1包 (數 │  拾伍年陸月；附表參編號1所示之物 │
│    │      │          │旁        │量不詳)價格為 │  沒收銷燬；扣案附表參編號2、3及附│
│    │      │          │          │1000元        │  表肆所示之物，均沒收；販賣第一級│
│    │      │          │          │              │  毒品海洛因所得新臺幣壹仟元沒收，│
│    │      │          │          │              │  如全部或一部不能沒收時，以其財產│
│    │      │          │          │              │  抵償之。                        │
│    │      ├─────┼─────┼───────┼─────────────────┤
│    │      │(二)96年5月 │彰化縣溪湖│購買第一級毒品│(二)販賣第一級毒品，累犯，處有期徒刑│
│    │      │1日某時   │鎮溪湖高中│海洛因1包 (數 │  拾伍年陸月；附表參編號1所示之物 │
│    │      │          │旁        │量不詳)價格為 │  沒收銷燬；扣案附表參編號2、3及附│
│    │      │          │          │1000元        │  表肆所示之物，均沒收；販賣第一級│
│    │      │          │          │              │  毒品海洛因所得新臺幣壹仟元沒收，│
│    │      │          │          │              │  如全部或一部不能沒收時，以其財產│
│    │      │          │          │              │  抵償之。                        │
│    │      ├─────┼─────┼───────┼─────────────────┤
│    │      │(三)96年5月 │彰化縣溪湖│購買第一級毒品│(三)販賣第一級毒品，累犯，處有期徒刑│
│    │      │17日某時  │鎮溪湖高中│海洛因1包 (數 │  拾伍年陸月；附表參編號1所示之物 │
│    │      │          │旁        │量不詳)價格為 │  沒收銷燬；扣案附表參編號2、3及附│
│    │      │          │          │1000元        │  表肆所示之物，均沒收；販賣第一級│
│    │      │          │          │              │  毒品海洛因所得新臺幣壹仟元沒收，│
│    │      │          │          │              │  如全部或一部不能沒收時，以其財產│
│    │      │          │          │              │  抵償之。                        │
├──┼───┼─────┼─────┼───────┼─────────────────┤
│十  │黃諺農│(一)96年4月 │彰化縣溪湖│購買第一級毒品│(一)販賣第一級毒品，累犯，處有期徒刑│
│    │      │29日某時  │鎮某處    │海洛因1包 (數 │  拾伍年陸月；附表參編號1所示之物 │
│    │      │          │          │量不詳)價格為 │  沒收銷燬；扣案附表參編號2、3及附│
│    │      │          │          │1000元        │  表肆所示之物，均沒收；販賣第一級│
│    │      │          │          │              │  毒品海洛因所得新臺幣壹仟元沒收，│
│    │      │          │          │              │  如全部或一部不能沒收時，以其財產│
│    │      │          │          │              │  抵償之。                        │
│    │      ├─────┼─────┼───────┼─────────────────┤
│    │      │(二)96年5月 │彰化縣溪湖│購買第一級毒品│(二)販賣第一級毒品，累犯，處有期徒刑│
│    │      │4日某時   │鎮某處    │海洛因1包 (數 │  拾伍年陸月；附表參編號1所示之物 │
│    │      │          │          │量不詳)價格為 │  沒收銷燬；扣案附表參編號2、3及附│
│    │      │          │          │1500元        │  表肆所示之物，均沒收；販賣第一級│
│    │      │          │          │              │  毒品海洛因所得新臺幣壹仟伍佰元沒│
│    │      │          │          │              │  收，如全部或一部不能沒收時，以其│
│    │      │          │          │              │  財產抵償之。                    │
├──┼───┼─────┼─────┼───────┼─────────────────┤
│十一│陳志偉│(一)96年4月 │彰化縣埔鹽│購買第一級毒品│(一)販賣第一級毒品，累犯，處有期徒刑│
│    │      │28日某時  │鄉石碑村番│海洛因1包 (數 │  拾伍年陸月；附表參編號1所示之物 │
│    │      │          │金路79之10│量不詳)價格為 │  沒收銷燬；扣案附表參編號2、3及附│
│    │      │          │號乙○○處│1000元        │  表肆所示之物，均沒收；販賣第一級│
│    │      │          │住附近或彰│              │  毒品海洛因所得新臺幣壹仟元沒收，│
│    │      │          │化縣溪湖鎮│              │  如全部或一部不能沒收時，以其財產│
│    │      │          │展亞賓館  │              │  抵償之。                        │
│    │      ├─────┼─────┼───────┼─────────────────┤
│    │      │(二)96年5月 │彰化縣埔鹽│購買第一級毒品│(二)販賣第一級毒品，累犯，處有期徒刑│
│    │      │2日某時   │鄉石碑村番│海洛因1包 (數 │  拾伍年陸月；附表參編號1所示之物 │
│    │      │          │金路79之10│量不詳)價格為 │  沒收銷燬；扣案附表參編號2、3及附│
│    │      │          │號乙○○處│1000元        │  表肆所示之物，均沒收；販賣第一級│
│    │      │          │住附近或彰│              │  毒品海洛因所得新臺幣壹仟元沒收，│
│    │      │          │化縣溪湖鎮│              │  如全部或一部不能沒收時，以其財產│
│    │      │          │展亞賓館  │              │  抵償之。                        │
├──┼───┼─────┼─────┼───────┼─────────────────┤
│十二│陳志成│(一)96年5月 │彰化縣埔鹽│購買第一級毒品│(一)販賣第一級毒品，累犯，處有期徒刑│
│    │      │2日某時   │鄉石碑村番│海洛因1包 (數 │  拾伍年陸月；附表參編號1所示之物 │
│    │      │          │金路79之10│量不詳)價格為 │  沒收銷燬；扣案附表參編號2、3及附│
│    │      │          │號乙○○處│500元         │  表肆所示之物，均沒收；販賣第一級│
│    │      │          │住附近或埔│              │  毒品海洛因所得新臺幣伍佰元沒收，│
│    │      │          │打路旁或彰│              │  如全部或一部不能沒收時，以其財產│
│    │      │          │化縣溪湖鎮│              │  抵償之。                        │
│    │      │          │溪湖高中附│              │                                  │
│    │      │          │近        │              │                                  │
│    │      ├─────┼─────┼───────┼─────────────────┤
│    │      │(二)96年5月 │彰化縣埔鹽│購買第一級毒品│(二)販賣第一級毒品，累犯，處有期徒刑│
│    │      │4日某時   │鄉石碑村番│海洛因1包 (數 │  拾伍年陸月；附表參編號1所示之物 │
│    │      │          │金路79之10│量不詳)價格為 │  沒收銷燬；扣案附表參編號2、3及附│
│    │      │          │號乙○○處│500元         │  表肆所示之物，均沒收；販賣第一級│
│    │      │          │住附近或埔│              │  毒品海洛因所得新臺幣伍佰元沒收，│
│    │      │          │打路旁或彰│              │  如全部或一部不能沒收時，以其財產│
│    │      │          │化縣溪湖鎮│              │  抵償之。                        │
│    │      │          │溪湖高中附│              │                                  │
│    │      │          │近        │              │                                  │
│    │      ├─────┼─────┼───────┼─────────────────┤
│    │      │(三)96年5月 │彰化縣埔鹽│購買第一級毒品│(三)販賣第一級毒品，累犯，處有期徒刑│
│    │      │16日某時  │鄉石碑村番│海洛因1包 (數 │  拾伍年陸月；附表參編號1所示之物 │
│    │      │          │金路79之10│量不詳)價格為 │  沒收銷燬；扣案附表參編號2、3及附│
│    │      │          │號乙○○處│500元         │  表肆所示之物，均沒收；販賣第一級│
│    │      │          │住附近或埔│              │  毒品海洛因所得新臺幣伍佰元沒收，│
│    │      │          │打路旁或彰│              │  如全部或一部不能沒收時，以其財產│
│    │      │          │化縣溪湖鎮│              │  抵償之。                        │
│    │      │          │溪湖高中附│              │                                  │
│    │      │          │近        │              │                                  │
├──┼───┼─────┼─────┼───────┼─────────────────┤
│十三│郭奇霖│(一)96年5月 │彰化縣溪湖│購買第二級毒品│(一)販賣第二級毒品，累犯，處有期徒刑│
│    │      │2日某     │鎮公所前或│甲基安非他命1 │  參年陸月；附表參編號4所示之物沒 │
│    │      │          │埔鹽鄉埔鹽│包 (數量不詳) │  收銷燬；扣案附表參編號5及附表肆 │
│    │      │          │國中前    │價格為1000元  │  所示之物，均沒收；販賣第二級毒品│
│    │      │          │          │              │  甲基安非他命所得新臺幣壹仟元沒收│
│    │      │          │          │              │  ，如全部或一部不能沒收時，以其財│
│    │      │          │          │              │  產抵償之。                      │
│    │      ├─────┼─────┼───────┼─────────────────┤
│    │      │(二)96年5月 │彰化縣溪湖│購買第二級毒品│(二)販賣第二級毒品，累犯，處有期徒刑│
│    │      │8日某時   │鎮公所前或│甲基安非他命1 │  參年陸月；附表參編號4所示之物沒 │
│    │      │          │埔鹽鄉埔鹽│包(數量不詳)  │  收銷燬；扣案附表參編號5及附表肆 │
│    │      │          │國中前    │價格為1500元  │  所示之物，均沒收；販賣第二級毒品│
│    │      │          │          │              │  甲基安非他命所得新臺幣壹仟元沒收│
│    │      │          │          │              │  ，如全部或一部不能沒收時，以其財│
│    │      │          │          │              │  產抵償之。                      │
├──┼───┼─────┼─────┼───────┼─────────────────┤
│十四│吳欽貴│(一)96年5月 │彰化縣某處│購買第二級毒品│(一)販賣第二級毒品，累犯，處有期徒刑│
│    │      │2日某     │          │甲基安非他命1 │  參年陸月；附表參編號4所示之物沒 │
│    │      │          │          │包 (數量不詳) │  收銷燬；扣案附表參編號5及附表肆 │
│    │      │          │          │價格為1000元  │  所示之物，均沒收；販賣第二級毒品│
│    │      │          │          │              │  甲基安非他命所得新臺幣壹仟元沒收│
│    │      │          │          │              │  ，如全部或一部不能沒收時，以其財│
│    │      │          │          │              │  產抵償之。                      │
└──┴───┴─────┴─────┴───────┴─────────────────┘
附表貳
┌─┬──────────┬────────┬────────────────────┐
│編│對                象│時間及交易金額（│ 通     訊     監     聽     譯     文  │
│號│                    │新台幣）種類與數│                                        │
│  │                    │量              │                                        │
├─┼──────────┼────────┼────────────────────┤
│一│陳宏碩              │(一)96年4月28日某 │96年4月28日22時25分：                   │
│  │（陳宏碩以0000-00000│  時許，購買第一│（施）你有事情喔。                      │
│  │1、0000-000000號行動│  級毒品海洛因一│（陳）喔，差點死掉，我在那邊等「老的」被│
│  │電話、00-0000000號電│  包（數量不詳）│攔下。                                  │
│  │話與乙○○持用之0917│  價格為2000元  │（施）我叫你繞一繞，你就不聽，你快打給  │
│  │-848135號行動電話之 │                │他。                                    │
│  │通聯內容；及乙○○以│                │（陳）我打給他，他就說不回來。          │
│  │0000-000000號行動電 │                │（施）我打給他。                        │
│  │話代陳宏碩與綽號「老│                │（陳）我現在網咖很安全，叫他來，放心啦。│
│  │的」持用之0000-00000│                │（施）好。                              │
│  │4號行動電話聯繫之通 │                ├────────────────────┤
│  │聯內容）            │                │96年4月28日22時27分：                   │
│  │                    │                │（施）他說他已經上高速公路了。          │
│  │                    │                │（陳）好。                              │
│  │                    │                │（施）明天早一點啦。                    │
│  │                    ├────────┼────────────────────┤
│  │                    │(二)96年4月29日某 │96年4月29日8時5分：                     │
│  │                    │  時許，購買第一│（陳）姊仔，現在要在哪裡？多久？        │
│  │                    │  級毒品海洛因一│（施）不要問多久，我會打給你。          │
│  │                    │  包（數量不詳）│（陳）好。                              │
│  │                    │  價格為1000元  ├────────────────────┤
│  │                    │                │96年4月29日8時54分：                    │
│  │                    │                │（施）半個小時後在國小後面。            │
│  │                    │                │（陳）要準時喔。                        │
│  │                    │                │（施）好。                              │
│  │                    │                ├────────────────────┤
│  │                    │                │96年4月29日9時26分：                    │
│  │                    │                │（施）不好意思，一趕忘了帶，又繞回去。  │
│  │                    │                │（陳）我有打給「老的」，他說馬上過來，你│
│  │                    │                │們沒在一起喔？                          │
│  │                    │                │（施）對。                              │
│  │                    │                │（陳）好。                              │
│  │                    │                ├────────────────────┤
│  │                    │                │96年4月29日9時40分：                    │
│  │                    │                │（陳）姊仔。                            │
│  │                    │                │（施）到老地方，你算一下路程看多久？    │
│  │                    │                │（陳）好。                              │
│  │                    │                ├────────────────────┤
│  │                    │                │96年4月29日9時53分：                    │
│  │                    │                │（施）到了，到了啦。                    │
│  │                    │                │（陳）好。                              │
│  │                    │                ├────────────────────┤
│  │                    │                │96年4月29日12時8分：                    │
│  │                    │                │（陳）姊仔，今天水果怎麼不會甜，有那天那│
│  │                    │                │種「芭樂」嗎？                          │
│  │                    │                │（施）你還要那個嗎？                    │
│  │                    │                │（陳）對。                              │
│  │                    │                │（施）那你找「老的」。                  │
│  │                    ├────────┼────────────────────┤
│  │                    │(三)96年5月3日某時│96年5月3日10時35分：                    │
│  │                    │  許，購買第一級│（陳）姊仔，你知道我誰喔。              │
│  │                    │  毒品海洛因一包│（施）知道。                            │
│  │                    │  （數量不詳）價│（陳）有在這邊嗎？                      │
│  │                    │  格為1000元    │（施）沒有，你找「老的」的啦。          │
│  │                    │                ├────────────────────┤
│  │                    │                │96年5月3日11時48分：                    │
│  │                    │                │（陳）姊仔，我這裡有了。要去哪裡找他。  │
│  │                    │                │（施）你打給「老的」。                  │
│  │                    │                │（陳）你跟他說多一點給我。              │
│  │                    │                │（施）好。                              │
│  │                    │                ├────────────────────┤
│  │                    │                │96年5月3日11時50分：                    │
│  │                    │                │（陳）姊仔，我跟他約好了，拜託一下。    │
│  │                    │                │（施）好。                              │
│  │                    │                ├────────────────────┤
│  │                    │                │96年5月3日11時50分：                    │
│  │                    │                │（施）那個「怪獸」多凸些裝給他。        │
│  │                    │                │（老的）好。                            │
│  │                    ├────────┼────────────────────┤
│  │                    │(四)96年5月4日某時│96年5月4日17時22分：                    │
│  │                    │  許，購買第一級│（陳）姊仔，我「阿獸」啦。              │
│  │                    │  毒品海洛因一包│（施）你打給「老的」就好。              │
│  │                    │  （數量不詳）價│（陳）有啦，我有打給「老的」，我跟你講，│
│  │                    │  格為1000元    │現在我朋友叫我幫他買「2千」啦，你看有沒 │
│  │                    │                │有辦法叫「老的」給「阿東」。            │
│  │                    │                │（施）好啦，電話中不要講那個。          │
│  │                    │                ├────────────────────┤
│  │                    │                │96年5月4日17時23分：                    │
│  │                    │                │（施）「怪獸」他要拿（TWO）啦。你再多   │
│  │                    │                │一些那個，再來是「爌肉的朋友」要另外一款│
│  │                    │                │的，名義上是你的喔，他要過二天才那個。  │
│  │                    │                │（老的）怎麼可以這樣子。                │
│  │                    │                │（施）你跟他講說你不曾讓人這樣子，所以  │
│  │                    │                │破例一次，下次不可以這樣子，過二天就要清│
│  │                    │                │楚，我等一下叫他打給你。                │
│  │                    │                │（老的）我先處理「大呆」的。            │
│  │                    │                │（施）喔，「小芬」今天有處理嘛。        │
│  │                    │                │（老的）有啦。                          │
│  │                    ├────────┼────────────────────┤
│  │                    │(五)96年5月5日某時│96年5月5日12時40分：                    │
│  │                    │  許，購買第一級│（陳）姊仔。                            │
│  │                    │  毒品海洛因一包│（老的）哼。                            │
│  │                    │  （數量不詳）價│（陳）老大仔喔，我早上處理那個怎麼用了後│
│  │                    │  格為1000元    │，整個人軟綿綿的，很難過。              │
│  │                    │                │（老的）這是最好的，別人稱讚的很。      │
│  │                    │                │（陳）真的喔，你不要騙我。              │
│  │                    │                │（老的）我騙你幹嘛。                    │
│  │                    │                │（陳）好啦。                            │
│  │                    │                ├────────────────────┤
│  │                    │                │96年5月5日17時41分：                    │
│  │                    │                │（陳）姊仔，跑去哪裡。                  │
│  │                    │                │（施）那有跑去那裡，你直接打給他。      │
│  │                    │                │（陳）我有打，就說跑去台中，我直接過去找│
│  │                    │                │你。                                    │
│  │                    │                │（施）我打給他啦。                      │
│  │                    │                ├────────────────────┤
│  │                    │                │96年5月5日17時45分：                    │
│  │                    │                │（施）對啦，跑去台中，我等一下寄朋友去  │
│  │                    │                │啦。                                    │
│  │                    │                │（陳）要寄朋友喔，要約在那裡。          │
│  │                    │                │（施）到時再聯絡啊。                    │
│  │                    │                │（陳）你要打給我喔，那不就要很久。      │
│  │                    │                │（施）2個小時要啦。                     │
│  │                    ├────────┼────────────────────┤
│  │                    │(六)96年5月6日某時│96年5月6日16時38分：                    │
│  │                    │  許，購買第一級│（陳）「大仔」，現在有了，那要在那裡。  │
│  │                    │  毒品海洛因一包│（老的）到了再打給你啦。                │
│  │                    │  （數量不詳）價├────────────────────┤
│  │                    │  格為1000元    │96年5月6日17時20分：                    │
│  │                    │                │（陳）姊仔，麻煩一下啦，我是你的好弟弟啊│
│  │                    │                │，「阿碩」啦，我就有打給「老仔」他說好啦│
│  │                    │                │。                                      │
│  │                    │                │（施）他人在這裡等一下就過去了。        │
│  │                    │                │（陳）又沒跟我講在那裡。                │
│  │                    │                │（施）在溪湖阿。                        │
│  │                    │                │（陳）他要打給我還是怎樣，在國小這邊啦。│
│  │                    │                ├────────────────────┤
│  │                    │                │96年5月6日17時38分：                    │
│  │                    │                │（陳）姊仔。                            │
│  │                    │                │（施）在路上了，現在是下班時間你也不要  │
│  │                    │                │這樣子。                                │
│  │                    │                │（陳）我是要跟你講有戒指要送你。        │
│  │                    │                │（施）好啦，謝謝啦。                    │
│  │                    │                │（陳）我在溝岸這邊。                    │
│  │                    │                ├────────────────────┤
│  │                    │                │96年5月6日18時26分：                    │
│  │                    │                │（陳）姊仔，我「阿碩」啦，剛「阿明」說今│
│  │                    │                │天的水果不甜啦。                        │
│  │                    │                │（施）什麼時候。                        │
│  │                    │                │（陳）剛剛用的那些阿。                  │
│  │                    │                │（施）怎麼可能。                        │
│  │                    │                │（陳）「阿明」現在在我旁邊阿。          │
│  │                    │                │（施）不可能啦，昨天那個已經換掉了，收  │
│  │                    │                │回來都是我自己那個阿，我自己吃阿。      │
│  │                    │                │（陳）那個戒指我寄「老仔」拿過去給你了。│
│  │                    │                │（施）好啦，謝謝你啦，那個不可能會混到  │
│  │                    │                │，如果有算是他比較好運剩那包而已，其他的│
│  │                    │                │都在我這裡了。                          │
│  │                    │                │（陳）就我跟你講的那個會軟趴趴那個，今天│
│  │                    │                │跟你講的那個。                          │
│  │                    │                │（施）喔，那個是比較漂亮啦。            │
│  │                    │                │（陳）那個做工作不適合吃那個啦。        │
│  │                    │                │（施）我知道啦。                        │
│  │                    ├────────┼────────────────────┤
│  │                    │(七)96年5月8日某時│96年5月8日11時29分：                    │
│  │                    │  許，購買第一級│（陳）喂，我「阿碩」啦，現在要去那裡找你│
│  │                    │  毒品海洛因一包│。                                      │
│  │                    │  （數量不詳）價│（施）你找「老仔」啦。                  │
│  │                    │  格為1000元    │（陳）沒有回應。                        │
│  │                    │                │（施）你再2分鐘後打，我打給朋友那邊可   │
│  │                    │                │能訊號不好。                            │
│  │                    │                │（陳）你跟他講12點來「日春」，雜貨店，「│
│  │                    │                │日春雜貨店」。                          │
│  │                    │                │（施）我知道啦。                        │
│  │                    │                ├────────────────────┤
│  │                    │                │96年5月8日17時48分：                    │
│  │                    │                │（陳）姊阿，我要去那裡找你。            │
│  │                    │                │（施）你是誰。                          │
│  │                    │                │（陳）「阿碩」，阿瘦皮鞋。              │
│  │                    │                │（施）你打給他，他在台中要回來了。      │
│  │                    │                │（陳）你叫他沙密思一下。                │
│  │                    │                ├────────────────────┤
│  │                    │                │96年5月8日18時14分：                    │
│  │                    │                │（陳）要回來了沒。                      │
│  │                    │                │（施）我不知道，你打給他啦，我沒跟他一  │
│  │                    │                │起。                                    │
│  │                    │                │（陳）我打給他看看。                    │
│  │                    ├────────┼────────────────────┤
│  │                    │(八)96年5月10日某 │96年5月10日14時35分：                   │
│  │                    │  時許，購買第一│（陳）姊阿，我「阿碩」啦，你晚上過來跟我│
│  │                    │  級毒品海洛因一│處理啦，我在這邊先跟你講，我晚上「5張」 │
│  │                    │  包（數量不詳）│給你，你拿「4用」給我。                 │
│  │                    │  價格為1000元  │（施）什麼「4用」給我。                 │
│  │                    │                │（陳）你不是說我「3千」給你你要給我「1用│
│  │                    │                │」，「2千」跟你拿「3用」好不好啦。      │
│  │                    │                │（施）晚上在說啦，你佔便宜太多了吧，不  │
│  │                    │                │然「3個半」啦。                         │
│  │                    │                │（陳）好。                              │
│  │                    │                ├────────────────────┤
│  │                    │                │96年5月10日17時16分：                   │
│  │                    │                │（施）我有跟「老仔」講了，你打電話跟他  │
│  │                    │                │約。                                    │
│  │                    │                │（陳）好。                              │
│  │                    │                │（施）他那個現在都是他處理的。          │
│  │                    │                │（陳）「3個半」嗯。                     │
│  │                    │                │（施）對啦，之前那個我有替那個講了，我  │
│  │                    │                │算是補你的，所以「3個半」算給你。       │
│  │                    │                │（陳）「3個半」都要算，好我打給他。     │
│  │                    ├────────┼────────────────────┤
│  │                    │(九)96年5月14日某 │96年5月14日8時55分：                    │
│  │                    │  時許，購買第一│（陳）姊阿，「老仔」下來了嗎？          │
│  │                    │  級毒品海洛因一│（施）等一下，我到了我打給你，我在等車  │
│  │                    │  包（數量不詳）│，我台中要下去了。                      │
│  │                    │  價格為1000元  │（陳）要多久。                          │
│  │                    │                │（施）不要問多久，等車我怎麼知道多久。  │
│  │                    │                │（陳）在那裡，我們這邊嗎？              │
│  │                    │                │（施）一樣啦。                          │
│  │                    │                │電話未掛斷                              │
│  │                    │                ├────────────────────┤
│  │                    │                │96年5月14日10時35分：                   │
│  │                    │                │（施）你到了嗎？                        │
│  │                    │                │（陳）姊阿，我在頂番婆這邊拿錢，你等我一│
│  │                    │                │下。                                    │
│  │                    │                │（施）多少。                            │
│  │                    │                │（陳）「1、2千元」而已。                │
│  │                    │                │（施）快一點人家在等了。                │
│  │                    │                ├────────────────────┤
│  │                    │                │96年5月14日10時53分：                   │
│  │                    │                │（陳）姊阿，這時候要去那裡找你。        │
│  │                    │                │（施）一樣阿。                          │
│  │                    │                │（陳）我到了再打給你，我現在在「頂番婆」│
│  │                    │                │，差不多再2、30分鐘。                   │
│  │                    │                │（施）那這樣11點40分啦。                │
│  │                    │                │（陳）11點35分啦。                      │
│  │                    │                ├────────────────────┤
│  │                    │                │96年5月14日11時16分：                   │
│  │                    │                │（陳）姊阿，我現在身上「2千」，我快到了 │
│  │                    │                │再2分鐘，你用「2組」給我。              │
│  │                    │                │（施）我問「老仔」看看。                │
│  │                    │                ├────────────────────┤
│  │                    │                │96年5月14日11時21分：                   │
│  │                    │                │（陳）我到了。                          │
│  │                    │                │（施）好，你等一下我叫人過去。          │
│  │                    │                │（陳）好，快一點喔。                    │
│  │                    │                ├────────────────────┤
│  │                    │                │96年5月14日11時23分：                   │
│  │                    │                │（施）轉進來「消防街」，我跟你講1個「   │
│  │                    │                │查甫」在吃水果，穿白襯衫、西裝褲、皮鞋。│
│  │                    │                │（陳）有，我有看到。                    │
│  │                    ├────────┼────────────────────┤
│  │                    │(十)96年5月15日某 │96年5月15日8時58分：                    │
│  │                    │  時許，購買第一│（施）你要多少。                        │
│  │                    │  級毒品海洛因一│（陳）先跟你借「1個」，我現在跟你講一下 │
│  │                    │  包（數量不詳）│，改天再給你。                          │
│  │                    │  價格為1000元  │（施）電話不要這樣打，會引起注意，你上  │
│  │                    │                │次「500」還沒處理，你知道多少嗎？       │
│  │                    │                │（陳）「1500」阿。                      │
│  │                    │                │（施）好啦，我交代啦，你下次要給我清楚  │
│  │                    │                │。                                      │
│  │                    │                ├────────────────────┤
│  │                    │                │96年5月15日9時26分：                    │
│  │                    │                │（陳）我到了。                          │
│  │                    │                │（施）在後面嗎？                        │
│  │                    │                │（陳）在前面啦。                        │
│  │                    │                │（施）後面啦。                          │
│  │                    ├────────┼────────────────────┤
│  │                    │(十一)96年5月16日某 │96年5月16日10時37分：                   │
│  │                    │  時許，購買第一│（陳）姊仔，現在要處理有辦法嗎，「2千」 │
│  │                    │  級毒品海洛因一│啦。                                    │
│  │                    │  包（數量不詳）│（施）你到那個國小再打。                │
│  │                    │  價格為1000元  ├────────────────────┤
│  │                    │                │96年5月16日10時56分：                   │
│  │                    │                │（陳）我到了，誰要來。                  │
│  │                    │                │（施）「老仔」啦。                      │
│  │                    │                ├────────────────────┤
│  │                    │                │96年5月16日10時56分：                   │
│  │                    │                │（施）「1千」而已，不夠「2千」，我那個  │
│  │                    │                │「銅」拿去處理掉「1千」而已。           │
│  │                    │                │（陳）好啦。                            │
│  │                    ├────────┼────────────────────┤
│  │                    │(十二)96年5月18日某 │96年5月18日7時14分：                    │
│  │                    │  時許，購買第一│（陳）阿兄你要回來了沒？                │
│  │                    │  級毒品海洛因一│（老的）等一下最慢9點，我跟你說我那支電 │
│  │                    │  包（數量不詳）│話不能打，我到了跟人借電話打給你。      │
│  │                    │  價格為1000元  │（陳）最慢9點，快一點喔。               │
│  │                    │                ├────────────────────┤
│  │                    │                │96年5月18日7時51分：                    │
│  │                    │                │（陳）姊阿，你們到那裡了。              │
│  │                    │                │（施）還在忙，9點半啦。                 │
│  │                    │                ├────────────────────┤
│  │                    │                │96年5月18日8時35分：                    │
│  │                    │                │（陳）大仔喔。                          │
│  │                    │                │（老的）我過去會打給你，不要再打啦。    │
│  │                    │                ├────────────────────┤
│  │                    │                │96年5月18日8時58分：                    │
│  │                    │                │（施）你再20分到「民生道院」。          │
│  │                    │                │（陳）好。                              │
│  │                    │                ├────────────────────┤
│  │                    │                │96年5月18日9時21分：                    │
│  │                    │                │（施）你不要一直打，他過去了。          │
│  │                    │                │（陳）好。                              │
│  │                    │                │（施）他到了你叫他打給我。              │
│  │                    │                ├────────────────────┤
│  │                    │                │96年5月18日9時38分：                    │
│  │                    │                │（陳）我等不到人，等40分了。            │
│  │                    │                │（施）我再打看看。                      │
│  │                    ├────────┼────────────────────┤
│  │                    │(十三)96年5月20日某 │96年5月20日20時4分：                    │
│  │                    │  時許，購買第一│（陳）姊仔，還要多久？                  │
│  │                    │  級毒品海洛因一│（施）我剛不是跟你講了。                │
│  │                    │  包（數量不詳）│（陳）你要打給我喔。                    │
│  │                    │  價格為1000元  ├────────────────────┤
│  │                    │                │96年5月20日20時36分：                   │
│  │                    │                │（施）我跟你講多久的時間，你一直打。    │
│  │                    │                │（陳）我沒有聽到。                      │
│  │                    │                │（施）你要辦一件事打1百多通。           │
│  │                    │                │（陳）幾點你跟我講一下。                │
│  │                    │                │（施）你再30分看跟他約在那裡就去那裡。  │
│  │                    │                │（陳）我又沒跟他講。                    │
│  │                    │                │（施）我會跟他講。                      │
├─┼──────────┼────────┼────────────────────┤
│二│周鉦芫              │(一)96年5月2日某時│96年5月2日10時20分：                    │
│  │（周鉦芫以00-0000000│  許，購買第一級│（周）喂。                              │
│  │、00-0000000號電話與│  毒品海洛因一包│（施）真的在路上，你要多少啦。          │
│  │乙○○持用之0000-000│  （數量不詳）價│（周）一啦。                            │
│  │135號行動電話之通聯 │  格為2000元    │（施）有足喔，不是700、800喔。          │
│  │內容）              │                │（周）我要出去，看要約哪裡？            │
│  │                    │                │（施）不然約糖廠。                      │
│  │                    │                │（周）紅綠燈嗎？                        │
│  │                    │                │（施）對。                              │
│  │                    │                │（周）多久？                            │
│  │                    │                │（施）20分啦。                          │
│  │                    │                ├────────────────────┤
│  │                    │                │96年5月2日10時38分：                    │
│  │                    │                │（周）姊仔，我在糖廠紅綠燈下便利商店。  │
│  │                    │                │（施）我10幾分會到。                    │
│  │                    │                ├────────────────────┤
│  │                    │                │96年5月2日10時20分：                    │
│  │                    │                │（周）姊仔喔。                          │
│  │                    │                │（施）到了，到了，不要再打。            │
│  │                    ├────────┼────────────────────┤
│  │                    │(二)96年5月3日某時│96年5月3日9時36分：                     │
│  │                    │  許，購買第一級│（周）姊仔，我「凸仔」，回來沒？        │
│  │                    │  毒品海洛因一包│（施）還沒。                            │
│  │                    │  （數量不詳）價│（周）要先還你3250元。                  │
│  │                    │  格為1000元    │（施）要處理多少？                      │
│  │                    │                │（周）二張。                            │
│  │                    │                │（施）那一共5250喔。                    │
│  │                    │                │（周）對，我直接打給他好嗎？            │
│  │                    │                │（施）好。                              │
│  │                    ├────────┼────────────────────┤
│  │                    │(三)96年5月11日某 │96年5月11日9時46分：                    │
│  │                    │  時許，購買第一│（施）「凸仔」說你不跟他做？            │
│  │                    │  級毒品海洛因一│（周）他錢不還還要做。                  │
│  │                    │  包（數量不詳）│（施）看你啦。                          │
│  │                    │  價格為1000元  │（周）叫他打過來啦。                    │
├─┼──────────┼────────┼────────────────────┤
│三│洪聖軒              │(一)96年5月16日某 │96年5月16日15時16分：                   │
│  │（洪聖軒以0000-00000│  時許，購買第一│（施）你「阿華」喔，你人在那裡？        │
│  │9、0000-000000號行動│  級毒品海洛因一│（洪）在廟這邊。                        │
│  │電話，及00-0000000號│  包（數量不詳）│（施）你先去繞一圈才不會醒目。          │
│  │電話與乙○○持用之09│  價格為1000元  │（洪）好，對了，嫂子，我要先還你「1千」 │
│  │00-000000號行動電話 │                │。                                      │
│  │之通聯內容）        │                │（施）好啦。                            │
│  │                    │                │（洪）嫂子看能不能多一些。              │
│  │                    │                │（施）我盡量。                          │
│  │                    │                ├────────────────────┤
│  │                    │                │96年5月16日15時23分：                   │
│  │                    │                │（洪）喂，「阿華」啦，你快到了嗎？      │
│  │                    │                │（施）我跟你講，你往三塊厝這邊騎過來，  │
│  │                    │                │三山國王這條路。                        │
│  │                    │                │（洪）我在三山國王廟那等你好了。        │
│  │                    │                ├────────────────────┤
│  │                    │                │96年5月16日15時26分：                   │
│  │                    │                │（洪）嫂子，我到了，「阿華」。          │
│  │                    │                │（施）好啦，你等一下。                  │
│  │                    ├────────┼────────────────────┤
│  │                    │(二)96年5月22日某 │96年5月22日19時2分：                    │
│  │                    │  時許，購買第一│（洪）姊仔，我「阿華」，阿兄電話怎麼都沒│
│  │                    │  級毒品海洛因一│有接？                                  │
│  │                    │  包（數量不詳）│（施）你打314那支嗎？                   │
│  │                    │  價格為1000元  │（洪）0913那支。                        │
│  │                    │                │（施）你打0000-000000。                 │
│  │                    │                ├────────────────────┤
│  │                    │                │96年5月22日21時0分：                    │
│  │                    │                │（施）阿勝喔，我那個，我麻煩你一件事，  │
│  │                    │                │你幫我找「阿華」，他騙你阿兄，拿假錢，玩│
│  │                    │                │具假鈔。                                │
│  │                    │                │（洪）阿兄人勒，電話給我。              │
│  │                    │                │（老的）電話關機阿。                    │
│  │                    │                │（洪）你跟他約在那裡？                  │
│  │                    │                │（老的）在菜市場那邊。                  │
│  │                    │                │（洪）他改天約你再打電話跟我講，他會再約│
│  │                    │                │你，你跟我講我再跟「阿全」過去。        │
│  │                    │                │（老的）好。                            │
├─┼──────────┼────────┼────────────────────┤
│四│楊小芬              │(一)96年5月1日某時│96年5月1日20時29分：                    │
│  │（楊小芬以0000-00000│  許，購買第一級│（楊）你說那天怎樣？                    │
│  │0號行動電話與乙○○ │  毒品海洛因一包│（施）他說他出一領錢，要還我7千。       │
│  │持用之0000-000000號 │  （數量不詳）價│（楊）我的會先切一半給你。              │
│  │行動電話之通聯內容；│  格為1000元    │（施）你知道你的多少嗎？                │
│  │及乙○○以0000-00013│                │（楊）一萬一還是一萬二。                │
│  │5號行動電話代楊小芬 │                │（施）一萬一啦，沒關係，不要再說，等於  │
│  │與綽號「老的」持用之│                │我替你單這條帳。                        │
│  │0000-000000號行動電 │                │（楊）你說我還是他。                    │
│  │話聯繫之通聯內容）  │                │（施）你啦，我叫他給你欠。              │
│  │                    │                │（楊）我知道，最近一個禮拜平均最少一天處│
│  │                    │                │理2千，有時候3-4千，只是分開拿而已。    │
│  │                    │                │（施）喔。                              │
│  │                    │                │（楊）今天先一張給我。                  │
│  │                    │                │（施）好。                              │
│  │                    ├────────┼────────────────────┤
│  │                    │(二)96年5月4日某時│96年5月4日6時53分：                     │
│  │                    │  許，購買第一級│（楊）你沒辦法馬上回來喔，他出去了喔。  │
│  │                    │  毒品海洛因一包│（施）我們現在沒住一起了。              │
│  │                    │  （數量不詳）價│（楊）我們這邊你看能不能叫誰先弄給我用一│
│  │                    │  格為1000元    │下，我要「1個」。                       │
│  │                    │                │（施）他人應該在台中，我在我兒子這邊。  │
│  │                    │                │（楊）你那邊有嗎，我過去那邊跟你拿。    │
│  │                    │                │（施）我是有，但我出去不方便，我打電話  │
│  │                    │                │給他教他盡量趕。                        │
│  │                    │                ├────────────────────┤
│  │                    │                │96年5月4日9時57分：                     │
│  │                    │                │（施）他要到了啦，他剛拿來給我。        │
│  │                    │                │（楊）你不跟他一起過來喔，昨天跟你講的你│
│  │                    │                │跟他講一下，我人從昨天下午到現在都在難過│
│  │                    │                │。                                      │
│  │                    │                │（施）有啦，我有跟他講阿，你那邊算沒有  │
│  │                    │                │喔。                                    │
│  │                    │                │（楊）對啦，再打給我。                  │
│  │                    │                ├────────────────────┤
│  │                    │                │96年5月4日9時59分：                     │
│  │                    │                │（施）「小芬」啦，他那邊沒錢啦，就一直  │
│  │                    │                │找我拿，看是要你拿給他，貴一點也沒關係。│
│  │                    │                │（老的）好。                            │
│  │                    │                │（施）你就說下次盡量不要這樣子，你跟他  │
│  │                    │                │說現在不是很好。                        │
│  │                    │                ├────────────────────┤
│  │                    │                │96年5月4日10時01分：                    │
│  │                    │                │（施）他說要過去啦。                    │
│  │                    │                │（楊）他說好喔，謝謝啦，你不要這樣子啦。│
│  │                    │                │（施）我想睡覺啦。                      │
│  │                    │                │（楊）我就不知道你那裡，不然這二天休息就│
│  │                    │                │去找你聊天。                            │
│  │                    │                │（施）不方便啦，就以前我「前夫」的地方  │
│  │                    │                │。                                      │
│  │                    │                │（楊）我知道啦，你在那邊安全就好了。    │
│  │                    ├────────┼────────────────────┤
│  │                    │(三)96年5月7日某時│96年5月7日12時44分：                    │
│  │                    │  許，購買第一級│（楊）你早上怎麼都沒接電話，你有沒有跟他│
│  │                    │  毒品海洛因一包│在一起。                                │
│  │                    │  （數量不詳）價│（施）在睡覺啦，沒有。                  │
│  │                    │  格為1000元    │（楊）他有沒有在我們這邊，你知道這幾天我│
│  │                    │                │拿了多少。                              │
│  │                    │                │（施）有的樣子，我不知道。              │
│  │                    │                │（楊）我跟你講，我現在身上不夠，你跟他講│
│  │                    │                │一下我晚上在給他，我最近都「4、5千」跟他│
│  │                    │                │拿。                                    │
│  │                    │                │（施）你身上多少？                      │
│  │                    │                │（楊）「350」，你跟他講我晚上拿給他差不 │
│  │                    │                │多6、7點，拿「1張」給我，你先打給他，我 │
│  │                    │                │再打給他，你說「1張」喔。               │
│  │                    │                ├────────────────────┤
│  │                    │                │96年5月7日12時46分：                    │
│  │                    │                │（施）「小芬」問說有沒有跟你在一起，這  │
│  │                    │                │陣子拿多少你有沒有跟我說，說每次都拿「4 │
│  │                    │                │、5千」，他意思說身上剩「350」，要先拿「│
│  │                    │                │1個」，下午7點時再補啦，他等一下會打電話│
│  │                    │                │給你。                                  │
│  │                    │                │（老的）好。                            │
│  │                    │                │（施）你順便問他什麼時候1次拿「4、5千   │
│  │                    │                │」？                                    │
│  │                    │                │（老的）幹＊＊，以後叫他拿1次報1次。    │
│  │                    │                ├────────────────────┤
│  │                    │                │96年5月7日12時48分：                    │
│  │                    │                │（施）我有跟他講了，你打給他。          │
│  │                    │                │（楊）我打給他喔，好啦。                │
│  │                    │                ├────────────────────┤
│  │                    │                │96年5月7日18時58分：                    │
│  │                    │                │（楊）我要再麻煩一下，我下午是否差「7」 │
│  │                    │                │，你再用個「1」給我明天拿來公司。       │
│  │                    │                │（施）我用電話不能打，我又沒跟他一起。  │
│  │                    │                │（楊）我是說麻煩你「1700元」。          │
│  │                    │                │（施）你打給他再叫他打給我啦，我電話打  │
│  │                    │                │不出去啦。                              │
│  │                    │                │（楊）我先跟你講，「1700元」你叫他明天中│
│  │                    │                │午來我公司我馬上給他。                  │
│  │                    │                │（施）他說之前有幾次說要給他都沒有。    │
│  │                    │                │（楊）我知道，剛好沒有。                │
│  │                    │                ├────────────────────┤
│  │                    │                │96年5月7日19時39分：                    │
│  │                    │                │（楊）你跟他講我這邊「500」啦。         │
│  │                    │                │（施）差「500」這樣嗎？                 │
│  │                    │                │（楊）對啦，差「5」啦。                 │
│  │                    ├────────┼────────────────────┤
│  │                    │(四)96年5月8日某時│96年5月8日12時16分：                    │
│  │                    │  許，購買第一級│（楊）你跟他講我這邊「500」啦，後天領錢 │
│  │                    │  毒品海洛因一包│拜託啦。                                │
│  │                    │  （數量不詳）價│（施）你直接跟他講啦，你找我怕他不高興  │
│  │                    │  格為1000元    │。                                      │
│  │                    │                │（楊）他都說我沒跟你講。                │
│  │                    │                ├────────────────────┤
│  │                    │                │96年5月8日15時51分：                    │
│  │                    │                │（施）今天「小芬」有沒有處理？          │
│  │                    │                │（老的）有啊，拿「400」。               │
│  │                    │                │（施）拿「400」，他跟我說「500」耶，那  │
│  │                    │                │欠你多少？                              │
│  │                    │                │（老的）「600」他說晚上連昨天的一起算。 │
│  │                    │                │（施）你不是中午要去換，你現在已經去了  │
│  │                    │                │喔，台中嗎？小心點啦。                  │
│  │                    │                │（老的）好啦，我知道，我現在車子沒煞車開│
│  │                    │                │的心驚膽跳。                            │
│  │                    │                │（施）「寶珠」說「吳宅」房東來才要跟房  │
│  │                    │                │東說啦。                                │
│  │                    │                │（老的）看他要怎樣處理。                │
├─┼──────────┼────────┼────────────────────┤
│五│李寶銘              │(一)96年5月1日某時│96年5月1日17時10分：                    │
│  │（李寶銘以0000-00000│  許，購買第一級│（李）姊仔，我「阿銘」，我到了。        │
│  │8號行動電話與乙○○ │  毒品海洛因一包│（施）你到國小後面。                    │
│  │持用之0000-000000號 │  （數量不詳）價│（李）哪個國小？                        │
│  │行動電話之通聯內容）│  格為1000元    │（施）湖東國小，等一下我朋友來，我叫人  │
│  │                    │                │過去，我不方便你知道喔。                │
│  │                    │                │（李）好。                              │
│  │                    │                │（施）他要出去我匯打給你。              │
│  │                    │                │（李）好，我掛掉重打。                  │
│  │                    ├────────┼────────────────────┤
│  │                    │(二)96年5月14日某 │96年5月14日7時30分：                    │
│  │                    │  時許，購買第一│（李）姊仔，你幾點回來，我「阿銘」啦，你│
│  │                    │  級毒品海洛因一│回來了嗎？                              │
│  │                    │  包（數量不詳）│（施）你人在那裡？                      │
│  │                    │  價格為500元   │（李）我在「溪湖」。                    │
│  │                    │                │（施）你再2分鐘後打給我。               │
│  │                    │                ├────────────────────┤
│  │                    │                │96年5月14日7時33分：                    │
│  │                    │                │（施）不然在「溪湖國中」旁邊的廟好不好  │
│  │                    │                │。                                      │
│  │                    │                │（李）我現在人在這裡。                  │
│  │                    │                │（施）好，我叫他馬上過去。              │
│  │                    │                ├────────────────────┤
│  │                    │                │96年5月14日7時38分：                    │
│  │                    │                │（李）姊仔，你說在「溪湖國中」旁的這邊廟│
│  │                    │                │嗎？                                    │
│  │                    │                │（施）對啊，那邊不是一個停車場嗎？      │
│  │                    │                │（李）對阿，我在這裡。                  │
│  │                    │                │（施）他馬上到啦。                      │
│  │                    │                ├────────────────────┤
│  │                    │                │96年5月14日7時45分：                    │
│  │                    │                │（李）姊仔，怎麼這麼久還沒到？          │
│  │                    │                │（施）還沒到，我跟打看看，不是你「大仔  │
│  │                    │                │」呢，他開一部貨車。                    │
│  │                    │                │（李）我知道阿。                        │
│  │                    │                │（施）你等我一下（背景音：你人還要多久  │
│  │                    │                │到，3分鐘到，好）                       │
│  │                    │                │（施）喂，3分鐘內到。                   │
│  │                    │                │（李）好。                              │
│  │                    ├────────┼────────────────────┤
│  │                    │(三)96年5月16日某 │96年5月16日12時22分：                   │
│  │                    │  時許，購買第一│（李）姊仔，我「阿銘」，我阿兄回來了嗎？│
│  │                    │  級毒品海洛因一│（施）我知道，回來了，                  │
│  │                    │  包（數量不詳）│（李）我現在過去那邊找你。              │
│  │                    │  價格為500元   │（施）你等一下我叫他聽。                │
│  │                    │                │（李）阿兄我去廟裡找你，現在。          │
│  │                    │                │（老的）我車子壞掉了，要1點才會處理好， │
│  │                    │                │你過來這邊廟，學校這裡。                │
│  │                    │                ├────────────────────┤
│  │                    │                │96年5月16日12時31分：                   │
│  │                    │                │（老的）「阿銘」喔。                    │
│  │                    │                │（李）兄仔，我到了，你是要在學校後面還是│
│  │                    │                │？                                      │
│  │                    │                │（老的）我跟你說，你騎到消防街來，你在廟│
│  │                    │                │那邊嗎？                                │
│  │                    │                │（李）我在溪湖國中旁邊。                │
│  │                    │                │（老的）好，你在旁邊等。                │
│  │                    ├────────┼────────────────────┤
│  │                    │(四)96年5月18日某 │96年5月18日9時26分：                    │
│  │                    │  時許，購買第一│（李）姊仔，我阿銘，兄仔有在那邊嗎？    │
│  │                    │  級毒品海洛因一│（施）沒有。                            │
│  │                    │  包（數量不詳）│（李）我打他電話都沒接？                │
│  │                    │  價格為500元   │（施）他那支電話有問題，不能講，你在溪  │
│  │                    │                │湖等就。                                │
│  │                    │                ├────────────────────┤
│  │                    │                │96年5月18日9時49分：                    │
│  │                    │                │（李）我在樓下等。                      │
│  │                    │                │（施）好。                              │
│  │                    │                ├────────────────────┤
│  │                    │                │96年5月18日9時54分：                    │
│  │                    │                │（李）姊仔，我到了。                    │
│  │                    │                │（施）你等一下。                        │
│  │                    │                ├────────────────────┤
│  │                    │                │96年5月18日10時1分：                    │
│  │                    │                │（李）喂。                              │
│  │                    │                │（施）在走了啦。                        │
│  │                    │                ├────────────────────┤
│  │                    │                │96年5月18日10時1分：                    │
│  │                    │                │（施）你不要一直打，他過去了。          │
│  │                    │                │（李）好。                              │
│  │                    │                │（施）他到了你叫他打給我。              │
│  │                    ├────────┼────────────────────┤
│  │                    │(五)96年5月22日某 │96年5月22日9時48分：                    │
│  │                    │  時許，購買第一│（李）姊仔，我到了。                    │
│  │                    │  級毒品海洛因一│（施）好。                              │
│  │                    │  包（數量不詳）├────────────────────┤
│  │                    │  價格為500元   │96年5月22日9時50分：                    │
│  │                    │                │（李）姊仔。                            │
│  │                    │                │（施）你先等一下，我剛睡醒很難過先那個  │
│  │                    │                │。                                      │
│  │                    │                │（李）好。                              │
│  │                    ├────────┼────────────────────┤
│  │                    │(六)96年5月23日某 │96年5月23日10時46分：                   │
│  │                    │  時許，購買第一│（李）姊仔，我「阿銘」你有在家嗎？我現在│
│  │                    │  級毒品海洛因一│在這邊，我現在過去找你。                │
│  │                    │  包（數量不詳）│（施）跟昨天一樣嗎？                    │
│  │                    │  價格為500元   │（李）對。                              │
│  │                    ├────────┼────────────────────┤
│  │                    │(七)96年5月31日某 │96年5月31日8時59分：                    │
│  │                    │  時許，購買第一│（李）姊仔，阿兄在嗎？                  │
│  │                    │  級毒品海洛因一│（施）沒有。                            │
│  │                    │  包（數量不詳）│（李）他手機怎麼不通，我現在過去找你方便│
│  │                    │  價格為500元   │嗎？                                    │
│  │                    │                │（施）我到了打給你。                    │
│  │                    │                ├────────────────────┤
│  │                    │                │96年5月31日9時24分：                    │
│  │                    │                │（李）姊仔，我「阿銘」我到了。          │
│  │                    │                │（施）你等5分鐘，我用好後就下去了。     │
├─┼──────────┼────────┼────────────────────┤
│六│嚴鴻鈞              │(一)96年4月29日某 │96年4月29日16時21分：                   │
│  │（嚴鴻鈞以0000-00000│  時許，購買第一│（顏）「陳董」仔，拜託啦。              │
│  │1號行動電話與乙○○ │  級毒品海洛因一│（老的）你來再說，電話中不要講那個，來再│
│  │持用之0000-000000號 │  包（數量不詳）│給你。                                  │
│  │行動電話之通聯內容）│  價格為6000元  │（顏）好。                              │
│  │                    ├────────┼────────────────────┤
│  │                    │(二)96年5月3日某時│96年5月3日21時31分：                    │
│  │                    │  許，購買第一級│（顏）姊仔，我要去找你。                │
│  │                    │  毒品海洛因一包│（施）人不在那邊，人在要過高速公路，你  │
│  │                    │  （數量不詳）價│要拿錢給我喔。                          │
│  │                    │  格為2000元    │（顏）星期六再給你啦，明天中午喔，12點至│
│  │                    │                │13點那中間啦，拜託一下喔。              │
│  │                    ├────────┼────────────────────┤
│  │                    │(三)96年5月4日某時│96年5月4日20時40分：                    │
│  │                    │  許，購買第一級│（顏）姊仔，你再「1個」來好不好。       │
│  │                    │  毒品海洛因一包│（施）我沒辦法啦。                      │
│  │                    │  （數量不詳）價│（顏）我明天一定給你啦，明天「1萬8」給你│
│  │                    │  格為1000元    │啦。                                    │
│  │                    │                │（顏）那明天的呢？                      │
│  │                    │                │（施）會啦，明天一定給你啦，「2萬多」   │
│  │                    │                │有啦。                                  │
│  │                    │                │（顏）好啦，你先打給「老的」。          │
│  │                    │                │（施）有啦，你先打給他講一下啦，他說要  │
│  │                    │                │給我「2個」而已。                       │
│  │                    │                │（施）什麼時候講的。                    │
│  │                    │                │（顏）下午講的。                        │
│  │                    │                │（施）「2個」就「2個」。                │
│  │                    │                │（顏）我想說多拿「1個」。               │
│  │                    ├────────┼────────────────────┤
│  │                    │(四)96年5月5日某時│96年5月5日7時46分：                     │
│  │                    │  許，購買第一級│（施）這麼早你是要拿錢給我是不是？      │
│  │                    │  毒品海洛因一包│（顏）拜託一下啦，我在工廠啦，現在要去找│
│  │                    │  （數量不詳）價│你。                                    │
│  │                    │  格為1000元    │（施）這麼早你要去那裡找，去高速公路上  │
│  │                    │                │找。                                    │
│  │                    │                │（顏）我9點多打給你。                   │
│  │                    │                │（施）好啦，晚上喔。                    │
│  │                    │                │（顏）什麼晚上，我會死耶，我差不多9點多 │
│  │                    │                │打給。                                  │
│  │                    │                ├────────────────────┤
│  │                    │                │96年5月5日14時6分：                     │
│  │                    │                │（顏）我打給「鴻鈞」跟他約時間，叫他打給│
│  │                    │                │我怎麼沒有來。                          │
│  │                    │                │（施）好。                              │
│  │                    ├────────┼────────────────────┤
│  │                    │(五)96年5月9日某時│96年5月9日6時42分：                     │
│  │                    │  許，購買第一級│（顏）姊仔，我明天過去跟你處理，我現在過│
│  │                    │  毒品海洛因一包│來跟你拿「6碗」。                       │
│  │                    │  （數量不詳）價│（施）你常這樣一天過一天。              │
│  │                    │  格為1000元    │（顏）真格的，明天就會處理，我現在過去跟│
│  │                    │                │你拿「6碗」。                           │
│  │                    │                │（老的）你現在是在說什麼，在那邊一直講。│
│  │                    │                │（顏）之前有跟你處理。                  │
│  │                    │                ├────────────────────┤
│  │                    │                │96年5月9日6時46分：                     │
│  │                    │                │（顏）我坐車過去找你，明天一定處理，那個│
│  │                    │                │三萬而已，還要還台中那個，這「6碗」我可 │
│  │                    │                │以撐到明天中午，拜託一下。              │
│  │                    │                │（施）都是你在說，等一下我關機我不曉得  │
│  │                    │                │。                                      │
│  │                    │                ├────────────────────┤
│  │                    │                │96年5月9日9時26分：                     │
│  │                    │                │（顏）講好了啦，明天一定有啦，你拿「6碗 │
│  │                    │                │」給我。                                │
│  │                    │                │（老的）不可能啦，你不要再亂了。        │
│  │                    │                ├────────────────────┤
│  │                    │                │96年5月9日9時26分：                     │
│  │                    │                │（顏）講好了啦，明天一定有啦，你拿「6碗 │
│  │                    │                │」給我。                                │
│  │                    ├────────┼────────────────────┤
│  │                    │(六)96年5月19日某 │96年5月19日15時26分：                   │
│  │                    │  時許，購買第一│（顏）姊仔，他說沒辦法。                │
│  │                    │  級毒品海洛因一│（施）我有跟他說了啦。                  │
│  │                    │  包（數量不詳）│（顏）拜託。                            │
│  │                    │  價格為1000元  │（施）我叫他請你一碗啦。                │
│  │                    │                ├────────────────────┤
│  │                    │                │96年5月19日15時41分：                   │
│  │                    │                │（顏）你叫他不要生氣，我去找他。        │
│  │                    │                │（施）隨便你。                          │
│  │                    │                ├────────────────────┤
│  │                    │                │96年5月19日16時6分：                    │
│  │                    │                │（施）你電話一直打是怎樣？              │
│  │                    │                │（顏）拜託跟他講一下。                  │
│  │                    │                │（施）已經講了啦。                      │
│  │                    │                │（顏）好。                              │
├─┼──────────┼────────┼────────────────────┤
│七│林順喜              │(一)96年5月13日某 │96年5月13日18時35分：                   │
│  │（林順喜以0000-00000│  時許，購買第一│（施）這是誰的電話？                    │
│  │9號行動電話與乙○○ │  級毒品海洛因一│（林）我的。                            │
│  │持用之0000-000000號 │  包（數量不詳）│（施）我跟你講，你到埔鹽「火燒庄」（好  │
│  │行動電話之通聯內容）│  價格為1000元  │修村）加油站旁邊有條路，水溝旁有間廟。  │
│  │                    │                │（林）「濟公廟」嗎，多久，那我現在過去。│
│  │                    │                │（施）對啦，慢慢開就好了。              │
│  │                    │                ├────────────────────┤
│  │                    │                │96年5月13日18時50分：                   │
│  │                    │                │（林）我到了。                          │
│  │                    │                │（施）好。                              │
│  │                    │                ├────────────────────┤
│  │                    │                │96年5月13日18時52分：                   │
│  │                    │                │（施）你那邊有多少？                    │
│  │                    │                │（林）處理「500」，我身上剩幾佰元，先處 │
│  │                    │                │理「500」。                             │
│  │                    │                │（施）你不早講，人家沒在處理那個，他不  │
│  │                    │                │過去了，最少「1張」，你在2分鐘後再打給我│
│  │                    │                │問看看。                                │
│  │                    │                ├────────────────────┤
│  │                    │                │96年5月13日18時56分：                   │
│  │                    │                │（施）不好意思啦，改天你準備「1」喔，   │
│  │                    │                │沒問你也剛好在忙，我朋友電話誰跟你講的。│
│  │                    │                │（林）人家跟我講的。                    │
│  │                    │                │（施）跟我說沒關係，這種事情你跟我講了  │
│  │                    │                │我會主動跟你聯絡，你這樣子我朋友嚇一跳。│
│  │                    │                │（林）「阿成」啦。                      │
│  │                    │                │（施）好啦。                            │
│  │                    ├────────┼────────────────────┤
│  │                    │(二)96年5月14日某 │96年5月14日16時51分：                   │
│  │                    │  時許，購買第一│（林）現在有在那邊嗎？                  │
│  │                    │  級毒品海洛因一│（施）差不多沒多遠。                    │
│  │                    │  包（數量不詳）│（林）我過去還是你過來。                │
│  │                    │  價格為1000元  │（施）昨天我說的那樣。                  │
│  │                    │                │（林）在那裡嗎？                        │
│  │                    │                │（施）不是啦。                          │
│  │                    │                │（林）我知道。                          │
│  │                    │                │（施）「1個」嗎？                       │
│  │                    │                │（林）對。                              │
│  │                    │                │（施）在「馬祖間」（馬祖廟）。          │
│  │                    │                │（林）溪湖，不要等太久因為我還要上班，我│
│  │                    │                │5點要加班，趕一下。                     │
├─┼──────────┼────────┼────────────────────┤
│八│陳守元              │(一)96年5月5日某時│96年5月5日13時44分：                    │
│  │（陳守元以0000-00000│  許，購買第一級│（陳）姊阿，我「阿源」，怎麼還沒有來。  │
│  │8、0000-000000號行動│  毒品海洛因一包│（施）你打給他，你問他，我沒有跟他在一  │
│  │電話與乙○○持用之09│  （數量不詳）價│起，他可能先去別的地方再過去。          │
│  │00-000000號行動電話 │  格為1000元    ├────────────────────┤
│  │之通聯內容；及乙○○│                │96年5月5日14時50分：                    │
│  │以0000-000000號行動 │                │（陳）姊仔，「老兄」怎麼沒有來？        │
│  │電話代陳守元與綽號「│                │（施）你是誰？                          │
│  │老的」持用之0000-000│                │（陳）阿源」啦。                        │
│  │314號行動電話聯繫之 │                │（施）你在再打他嗎？                    │
│  │通聯內容）          │                │（陳）有阿，就說要來了怎麼那麼久。      │
│  │                    │                │（施）你再打給他看看啦。                │
│  │                    │                ├────────────────────┤
│  │                    │                │96年5月5日14時55分：                    │
│  │                    │                │（施）「阿源」那你怎麼沒有去？          │
│  │                    │                │（陳）他有打電話我有跟他約，我這邊事情要│
│  │                    │                │處理好，二、三個地方，一個「鴻鈞」就頭暈│
│  │                    │                │了，我等一下過去，我跟他說好了。        │
│  │                    ├────────┼────────────────────┤
│  │                    │(二)96年5月6日某時│96年5月6日9時55分：                     │
│  │                    │  許，購買第一級│（陳）我到了，我「阿源」啦。            │
│  │                    │  毒品海洛因一包│（施）「阿源」喔，你不是跟「破塔」一起  │
│  │                    │  （數量不詳）價│，我哪知道你們在埔鹽，我以為你們在後湖，│
│  │                    │  格為1000元    │才說5分鐘內到。                         │
│  │                    │                │（破塔）我「破塔」，還是我們到溪湖，我到│
│  │                    │                │溪湖打電話給你，要馬上出來喔。          │
│  │                    │                │（施）湖東國小後面啦。                  │
│  │                    │                │（破塔）好啦，「3」喔，我再叫我朋友來。 │
│  │                    │                │（施）你不要給我帶一群喔。              │
│  │                    │                │（破塔）就我跟「阿源」啦。              │
│  │                    │                ├────────────────────┤
│  │                    │                │96年5月6日10時3分：                     │
│  │                    │                │（陳）喂，到了。                        │
│  │                    │                │（施）你打電話跟我朋友講阿。            │
│  │                    │                │（陳）你打一下啦。                      │
│  │                    │                │（施）好啦。                            │
│  │                    │                ├────────────────────┤
│  │                    │                │96年5月6日10時4分：                     │
│  │                    │                │（施）他們到了，「阿源」他們到了。      │
│  │                    │                │（老的）我知道，我馬上過去。            │
├─┼──────────┼────────┼────────────────────┤
│九│巫煌池              │(一)96年4月30日某 │96年4月30日20時36分：                   │
│  │（巫煌池以0000-00000│  時許，購買第一│（巫）姊仔，要找你啦。                  │
│  │8號行動電話與乙○○ │  級毒品海洛因一│（施）不卡早打，我到台中了，以後晚上7   │
│  │持用之0000-000000號 │  包（數量不詳）│點前打。                                │
│  │行動電話之通聯內容）│  價格為1000元  │（巫）好。                              │
│  │                    ├────────┼────────────────────┤
│  │                    │(二)96年5月1日某時│96年5月1日9時15分：                     │
│  │                    │  許，購買第一級│（巫）姊仔，在睡覺嗎？                  │
│  │                    │  毒品海洛因一包│（施）起來了。                          │
│  │                    │  （數量不詳）價│（巫）我沒有那天那麼多只有那天一半多一點│
│  │                    │  格為1000元    │。                                      │
│  │                    │                │（施）多少7或8？                        │
│  │                    │                │（巫）只有6點多。                       │
│  │                    │                │（施）我回去打給你。                    │
│  │                    ├────────┼────────────────────┤
│  │                    │(三)96年5月17日某 │96年5月17日13時3分：                    │
│  │                    │  時許，購買第一│（巫）阿姊，你電話是壞掉了喔，我要找你。│
│  │                    │  級毒品海洛因一│（施）你知道「老仔」電話嗎，你打給「老  │
│  │                    │  包（數量不詳）│仔」。                                  │
│  │                    │  價格為1000元  │                                        │
├─┼──────────┼────────┼────────────────────┤
│十│黃諺農              │(一)96年4月29日某 │96年4月29日9時44分：                    │
│  │（黃諺農以0000-00000│  時許，購買第一│（黃）姊仔，我「爌肉」的朋友啦，你那邊有│
│  │8、0000-000000、0926│  級毒品海洛因一│「七仔」嗎？我欠你800，之前你說要補。   │
│  │-227085號行動電話與 │  包（數量不詳）│（施）有啦。                            │
│  │乙○○持用之0000-000│  價格為1000元  │（黃）在那裡等？                        │
│  │135號行動電話之通聯 │                │（施）原來那裡。                        │
│  │內容，及乙○○以0917│                │（黃）10分鐘好不好。                    │
│  │-848135號行動電話代 │                │（施）好。                              │
│  │黃諺農與綽號「老的」│                ├────────────────────┤
│  │持用之0000-000000號 │                │96年4月29日9時56分：                    │
│  │行動電話聯繫之通聯內│                │（黃）姊仔，我「爌肉」的朋友啦，我到了。│
│  │容）                │                │（施）你等一下，他馬上過去。            │
│  │                    │                │（黃）好。                              │
│  │                    │                ├────────────────────┤
│  │                    │                │96年4月29日10時1分：                    │
│  │                    │                │（施）「爌肉」他朋友到了。              │
│  │                    │                │（老的）好，你要過去嗎。                │
│  │                    │                │（施）不要，我在這裡等你。              │
│  │                    ├────────┼────────────────────┤
│  │                    │(二)96年5月4日某時│96年5月4日23時35分：                    │
│  │                    │  許，購買第一級│（黃）姊仔，我「爌肉」的朋友啦，要跟你拿│
│  │                    │  毒品海洛因一包│「妻仔」，你那邊有嗎？                  │
│  │                    │  （數量不詳）價│（施）你打0913那支。                    │
│  │                    │  格為1500元    │（黃）那支喔，好。                      │
│  │                    │                ├────────────────────┤
│  │                    │                │96年5月4日23時41分：                    │
│  │                    │                │（黃）姊仔，我兄說他那邊沒有，我朋友說很│
│  │                    │                │難過，看有沒有。                        │
│  │                    │                │（施）我沒在那邊耶，喂，你「阿成」喔，  │
│  │                    │                │你電話到底那一支啦。                    │
│  │                    │                │（黃）這支我朋友的啦。                  │
│  │                    │                │（施）我人沒有在那邊啦，你有沒有跟他講  │
│  │                    │                │。                                      │
│  │                    │                │（黃）有啊，他說沒有，要明天。          │
│  │                    │                │（施）我人在很遠耶，他是要怎樣處理。    │
│  │                    │                │（黃）要「1千5」啊。                    │
│  │                    │                │（施）這支電話你的你等一下我打給你。    │
├─┼──────────┼────────┼────────────────────┤
│十│陳志偉              │(一)96年4月28日某 │96年4月28日10時9分：                    │
│一│（陳志偉以0000-00000│  時許，購買第一│（施）哈囉。                            │
│  │5號行動電話與乙○○ │  級毒品海洛因一│（陳）你在那裡？                        │
│  │持用之0000-000000號 │  包（數量不詳）│（施）我在國道一號203K。                │
│  │行動電話之通聯內容）│  價格為1000元  │（陳）好，到了打給我。                  │
│  │                    │                ├────────────────────┤
│  │                    │                │96年4月28日10時31分：                   │
│  │                    │                │（施）「陳桑」說昨天他坐他們的車子回來  │
│  │                    │                │，說今天會回來他弟弟這邊。              │
│  │                    │                │（陳）你先到這邊來，來再說。            │
│  │                    │                │（施）好。                              │
│  │                    ├────────┼────────────────────┤
│  │                    │(二)96年5月2日某時│96年5月2日11時14分：                    │
│  │                    │  許，購買第一級│（陳）「阿成」有打給你喔。              │
│  │                    │  毒品海洛因一包│（施）有。                              │
│  │                    │  （數量不詳）價│（陳）有說要處理嗎？                    │
│  │                    │  格為1000元    │（施）有。                              │
│  │                    │                │（陳）「陳桑」又拿給他喔，處理好了嗎？  │
│  │                    │                │（施）對，處理半張而已，下次沒有了啦。  │
│  │                    │                │（陳）好。                              │
├─┼──────────┼────────┼────────────────────┤
│十│陳志成              │(一)96年5月2日某時│96年5月2日11時8分：                     │
│二│（陳志成以00-0000000│  許，購買第一級│（陳）我阿成啦，在「全家」這邊。        │
│  │、00-0000000號電話及│  毒品海洛因一包│（施）好，你等一下。                    │
│  │0000-000000號行動電 │  （數量不詳）價│                                        │
│  │話與乙○○持用之0917│  格為500元     │                                        │
│  │-848135號行動電話之 ├────────┼────────────────────┤
│  │通聯內容）          │(二)96年5月4日某時│96年5月4日23時41分：                    │
│  │                    │  許，購買第一級│（陳）姊仔，我兄說他那邊沒有，我朋友說很│
│  │                    │  毒品海洛因一包│難過，看有沒有。                        │
│  │                    │  （數量不詳）價│（施）我沒在那邊耶，喂，你「阿成」喔，  │
│  │                    │  格為500元     │你電話到底那一支啦？                    │
│  │                    │                │（陳）這支我朋友的啦。                  │
│  │                    │                │（施）我人沒有在那邊啦，你有沒有跟他講  │
│  │                    │                │。                                      │
│  │                    │                │（陳）有啊，他說沒有，要明天。          │
│  │                    │                │（施）我人在很遠耶，他是要怎樣處理。    │
│  │                    │                │（陳）要「1千5」啊。                    │
│  │                    │                │（施）這支電話你的你等一下我打給你。    │
│  │                    ├────────┼────────────────────┤
│  │                    │(三)96年5月16日某 │96年5月16日14時37分：                   │
│  │                    │  時許，購買第一│（陳）我「阿成」啦，你靜靜聽我說，你可以│
│  │                    │  級毒品海洛因一│叫「陳桑」拿出來一下。                  │
│  │                    │  包（數量不詳）│（施）你自己打給他，我人在外面。        │
│  │                    │  價格為500元   │（陳）幾號？                            │
│  │                    │                │（施）0000-000000。                     │
├─┼──────────┼────────┼────────────────────┤
│十│郭奇霖              │(一)96年5月2日某時│96年5月2日10時27分：                    │
│三│（郭奇霖以00-0000000│  許，購買第二級│（郭）姊仔，人還在外縣市嗎？            │
│  │、00-0000000、04-885│  毒品甲基安非他│（施）要過去了，怎樣？                  │
│  │4004號電話與乙○○持│  命一包（數量不│（郭）回溪湖嗎？差不多幾點？            │
│  │用之0000-000000號行 │  詳）價格為1000│（施）差不多再20分。                    │
│  │動電話之通聯內容）  │  元            │（郭）我等一下再打給你。                │
│  │                    │                ├────────────────────┤
│  │                    │                │96年5月2日10時44分：                    │
│  │                    │                │（郭）姊仔，你到了嗎？                  │
│  │                    │                │（施）對。                              │
│  │                    │                │（郭）要在那裡？                        │
│  │                    │                │（施）你在那裡？                        │
│  │                    │                │（郭）在家裡。                          │
│  │                    │                │（施）你到湖東國小後面。                │
│  │                    │                │（郭）後面怎麼走。                      │
│  │                    │                │（施）你到那邊打給我。                  │
│  │                    │                ├────────────────────┤
│  │                    │                │96年5月2日10時54分：                    │
│  │                    │                │（郭）姊仔，我在溪湖。                  │
│  │                    │                │（施）我叫朋友去，我人不在那邊。        │
│  │                    │                │（郭）好，我沒手機，等一下我再打。      │
│  │                    │                ├────────────────────┤
│  │                    │                │96年5月2日10時57分：                    │
│  │                    │                │（郭）姊仔，我在電信局。                │
│  │                    │                │（施）你到國中後面。                    │
│  │                    │                │（郭）我要二張。                        │
│  │                    │                │（施）好。                              │
│  │                    ├────────┼────────────────────┤
│  │                    │(二)96年5月8日某時│96年5月8日16時10分：                    │
│  │                    │  許，購買第二級│（郭）姊仔，有沒有在這邊？              │
│  │                    │  毒品甲基安非他│（施）沒有，要晚一點。                  │
│  │                    │  命一包（數量不│（郭）多晚。                            │
│  │                    │  詳）價格為1500│（施）現在才要到台中而已，回去大概2個   │
│  │                    │  元            │小時內。                                │
│  │                    │                │（郭）那差不多是6點，我再打給你。       │
│  │                    │                ├────────────────────┤
│  │                    │                │96年5月8日18時39分：                    │
│  │                    │                │（郭）姊仔，你到了嗎？                  │
│  │                    │                │（施）喔，我朋友我問看他到了沒，你要怎  │
│  │                    │                │麼辦。                                  │
│  │                    │                │（郭）我只有「1張」而已。               │
│  │                    │                │（施）我打給他，你在1、2分鐘打給我。    │
│  │                    │                ├────────────────────┤
│  │                    │                │96年5月8日18時43分：                    │
│  │                    │                │（郭）姊阿，他手機停掉了。              │
│  │                    │                │（施）你再打看看，0000-000000，剛才我   │
│  │                    │                │才打而已。                              │
│  │                    │                │（郭）我再打看看看。                    │
├─┼──────────┼────────┼────────────────────┤
│十│吳欽貴              │(一)96年5月2日某時│96年5月2日11時53分：                    │
│四│（吳欽貴以00-0000000│  許，購買第二級│（吳）姊仔，我「爌肉」，我昨天才回來，之│
│  │號電話與乙○○持用之│  毒品甲基安非他│前差你2500過幾天再跟你處理。            │
│  │0000-000000號行動電 │  命一包（數量不│（施）恭喜喔。                          │
│  │話之通聯內容）      │  詳）價格為1000│（吳）我朋友要「母的」1300。            │
│  │                    │  元            │（施）好阿，來「鳳山寺」你在那裡？      │
│  │                    │                │（吳）在莊內。                          │
│  │                    │                │（施）那來，「浸水莊」廟好了。          │
│  │                    │                │（吳）好。                              │
└─┴──────────┴────────┴────────────────────┘
 附表參：扣案物品
┌──┬───────────────────────┐
│編號│    物品名稱及數量                            │
├──┼───────────────────────┤
│1   │海洛因32包（海洛因合計淨重19.47公克）         │
├──┼───────────────────────┤
│2   │裝放編號1海洛因之外包裝袋32個（空包裝總重10.2 │
│    │公克）                                        │
├──┼───────────────────────┤
│3   │糖粉1 瓶                                      │
├──┼───────────────────────┤
│4   │甲基安非他命3包（甲基安非他命合計驗餘淨重     │
│    │2.9315公克）                                  │
├──┼───────────────────────┤
│5   │裝放編號4 甲基安非他命之外包裝袋3 個          │
└──┴───────────────────────┘
 附表肆：扣案物品
┌──┬───────────────────────┐
│編號│    物品名稱及數量                            │
├──┼───────────────────────┤
│1   │塑膠空袋一批                                  │
├──┼───────────────────────┤
│2   │空夾鏈袋一批                                  │
├──┼───────────────────────┤
│3   │塑膠空袋一批                                  │
├──┼───────────────────────┤
│4   │使用過之空袋一批                              │
├──┼───────────────────────┤
│5   │電子磅秤一個                                  │
├──┼───────────────────────┤
│6   │購買毒品者通訊錄一張                          │
├──┼───────────────────────┤
│7   │AMOI牌行動電話一支(門號0000-000-000號SIM卡)   │
├──┼───────────────────────┤
│8   │NEC牌行動電話一支(門號0000-000-000號SIM卡)    │
├──┼───────────────────────┤
│9   │WINII牌行動電話一支(門號0000-000-000號SIM卡)  │
└──┴───────────────────────┘
 附表伍：扣案與本案無關之物品
┌──┬───────────────────────┐
│編號│    物品名稱及數量                            │
├──┼───────────────────────┤
│1   │大麻一包（毛重一公克）                        │
├──┼───────────────────────┤
│2   │生理食鹽水五十瓶                              │
├──┼───────────────────────┤
│3   │安非他命吸食器二組                            │
├──┼───────────────────────┤
│4   │塑膠鏟管六支                                  │
├──┼───────────────────────┤
│5   │注射針筒六支                                  │
├──┼───────────────────────┤
│6   │ＭＩＮＩ牌行動電話一支（內附門號0000-000-000號│
│    │SIM卡一片）                                   │
├──┼───────────────────────┤
│7   │ＫＰＴ牌行動電話一支（內無SIM卡）             │
├──┼───────────────────────┤
│8   │ＭＯＴＯＲＯＬＡ牌行動電話一支（內無SIM卡）   │
├──┼───────────────────────┤
│9   │ＮＯＫＩＡ牌行動電話一支（內無SIM卡）         │
├──┼───────────────────────┤
│10  │臺灣大哥大門號SIM卡一片                       │
├──┼───────────────────────┤
│11  │和信電訊門號SIM卡一片                         │
├──┼───────────────────────┤
│12  │遠傳電訊門號SIM卡一片                         │
├──┼───────────────────────┤
│13  │警局偵防車車號表二張                          │
├──┼───────────────────────┤
│14  │現金6萬7900元                                 │
├──┼───────────────────────┤
│15  │現金8萬8千元                                  │
└──┴───────────────────────┘


司法院資訊處製作；財團法人民間司法改革基金會備份。
